---
title: "TWD4"
author: "Hubert Baniecki"
date: "5 listopada 2018"
output: html_document
---

```{r setup, include=FALSE}
knitr::opts_chunk$set(echo = TRUE)
library(dplyr)
library(tidyr)
library(ggplot2)
library(RColorBrewer)
data <- read.csv("data.csv")[1:21,]
colnames(data) <- c("Rok", "Wypadki", "Zabici", "Ranni")
data <- mutate(data, StosunekZabitych = Zabici/Wypadki, StosunekRannych = Ranni/Wypadki)
data
df <- data %>% select(Rok, Zabici=StosunekZabitych, Ranni=StosunekRannych) %>%  gather(key = "variable", value = "Stosunek", -Rok)
df
df2 <- data %>% select(Rok, Zabici, Ranni, Wypadki) %>%  gather(key = "variable", value = "Liczba", -Rok) 
df2
kolory <- c(brewer.pal(12,"Paired"),"black")
szarosci <- brewer.pal(11,"RdGy")
```

```{r include=FALSE}
# Multiple plot function
#
# ggplot objects can be passed in ..., or to plotlist (as a list of ggplot objects)
# - cols:   Number of columns in layout
# - layout: A matrix specifying the layout. If present, 'cols' is ignored.
#
# If the layout is something like matrix(c(1,2,3,3), nrow=2, byrow=TRUE),
# then plot 1 will go in the upper left, 2 will go in the upper right, and
# 3 will go all the way across the bottom.
#
multiplot <- function(..., plotlist=NULL, file, cols=1, layout=NULL) {
  library(grid)

  # Make a list from the ... arguments and plotlist
  plots <- c(list(...), plotlist)

  numPlots = length(plots)

  # If layout is NULL, then use 'cols' to determine layout
  if (is.null(layout)) {
    # Make the panel
    # ncol: Number of columns of plots
    # nrow: Number of rows needed, calculated from # of cols
    layout <- matrix(seq(1, cols * ceiling(numPlots/cols)),
                    ncol = cols, nrow = ceiling(numPlots/cols))
  }

 if (numPlots==1) {
    print(plots[[1]])

  } else {
    # Set up the page
    grid.newpage()
    pushViewport(viewport(layout = grid.layout(nrow(layout), ncol(layout))))

    # Make each plot, in the correct location
    for (i in 1:numPlots) {
      # Get the i,j matrix positions of the regions that contain this subplot
      matchidx <- as.data.frame(which(layout == i, arr.ind = TRUE))

      print(plots[[i]], vp = viewport(layout.pos.row = matchidx$row,
                                      layout.pos.col = matchidx$col))
    }
  }
}
```

## Dane
Dane związane z świętem zmarłych w Polsce pochodzą z [policyjnej akcji znicz](http://statystyka.policja.pl/st/ruch-drogowy/dlugie-weekendy-i-swie/76569,Akcja-quotZniczquot.html).

Chciałem sprawdzić jak ma się związek liczby wypadków na drogach do liczby rannych i zabitych podczas święta zmarłych na przestrzeni lat.

## Bez koloru

```{r echo=FALSE, out.width="100%", out.height="100%", warnings=FALSE}
p1 <- ggplot(df, aes(x = Rok, y = Stosunek, group = variable)) + 
  scale_color_manual(values = szarosci[c(8,11)]) +
  geom_line(size = 1, aes(color = variable), alpha = 0.5) +
  stat_smooth(aes(colour = variable), linetype = "dashed", size = 1.5,
              level = 0.8,
               se = FALSE, method = 'loess'
    )   + theme_bw() + theme(legend.title=element_blank(), axis.title.x = element_blank()) +
  scale_x_continuous(breaks=seq(1997,2017,2)) + scale_y_continuous(breaks=seq(0,1.5,0.3)) +
  labs(title="Stosunek rannych i zabitych do liczby wypadków na przestrzeni lat")

p2 <- ggplot(df2, aes(x = Rok, y = Liczba, group = variable)) + 
  scale_color_manual(values = szarosci[c(8,9,11)]) +
  geom_line(size = 1, aes(color = variable), alpha =0.5) +
  stat_smooth(aes(colour = variable), linetype = "dashed", size = 1.5,
              level = 0.8,
               se=FALSE, method = 'loess'
    )  + theme_bw() + theme(legend.title=element_blank(), axis.title.x = element_blank()) + 
  scale_x_continuous(breaks=seq(1997,2017,2)) + scale_y_continuous(breaks=seq(0,500,100)) +
  labs(title="Liczba rannych, zabitych i wypadków na przestrzeni lat")

multiplot(p1,p2,cols=1)

```

## W kolorze

```{r echo=FALSE, out.width="100%", out.height="100%", warnings=FALSE}
p1 <- ggplot(df, aes(x = Rok, y = Stosunek, group = variable)) + 
  scale_color_manual(values = kolory[c(8,6)]) +
  geom_line(size = 1, aes(color = variable), alpha = 0.5) +
  stat_smooth(aes(colour = variable), linetype = "dashed", size = 1.5,
              level = 0.8,
               se = FALSE, method = 'loess'
    )   + theme_bw() + theme(legend.title=element_blank(), axis.title.x = element_blank(), axis.title.y = element_blank()) +
  scale_x_continuous(breaks=seq(1997,2017,2)) + scale_y_continuous(breaks=seq(0,1.5,0.3)) +
  labs(title="Stosunek rannych i zabitych do liczby wypadków na przestrzeni lat")

p2 <- ggplot(df2, aes(x = Rok, y = Liczba, group = variable)) + 
  scale_color_manual(values = kolory[c(8,10,6)]) +
  geom_line(size = 1, aes(color = variable), alpha =0.5) +
  stat_smooth(aes(colour = variable), linetype = "dashed", size = 1.5,
              level = 0.8,
               se=FALSE, method = 'loess'
    )  + theme_bw() + 
  theme(legend.title=element_blank(), axis.title.x = element_blank(), axis.title.y = element_blank()) + 
  scale_x_continuous(breaks=seq(1997,2017,2)) + scale_y_continuous(breaks=seq(0,500,100)) +
  labs(title="Liczba rannych, zabitych i wypadków na przestrzeni lat")

multiplot(p1,p2,cols=1)

```

## Wnioski
Ogólnie można zauważyć, że przez 20 lat liczby rannych, zabitych i wypadków spadły ponad dwukrotnie. 

Nadal jednak stosunek rannych i zabitych do liczby wypadków się nie zmienia. 

Na pierwszym wykresie trudniej zauważyć co znaczy dany odcień szarości. Nie widać też różnicy pomiędzy wykresem danej zmiennej, a jego uśrednioną wartością. 

Kolorowy wariant odrazu oddziałowuje na nasze skojarzenia, czerwony jest na przykład groźniejszy od pomarańczowego. Dodatkowo łatwiej skupić się na ważniejszych dla tej analizy średnich, są one ciemniejsze.

