---
title: "Praca domowa nr 4"
author: Bogdan Jastrzębski
date: "3 listopada 2018"
output: html_document
---

# Wprowadzenie 

Dane przedstawione na poniższym wykresie pochodzą ze strony: https://www.trendhunter.com/trends/candynomics-infographic.
Przedstawiają udział procentowy poszczególnych halloweenowych produktów w wydatkach amerykanów.

# Wykres czarno-biały

```{r}
library(ggplot2)
library(scales)
d <- c(1.65, 1.9, 2.12, 0.35)
dane <- data.frame(value =  sort(d/sum(d)*100), names = c("Decorations", "Candy", "Costumes", "GreetingCards")[order(d)])

ggplot(dane, aes(x='', y=value, fill=names)) +
  geom_bar(width = 1, stat = "identity") +
  coord_polar("y", start=0) +
  scale_fill_grey() + 
  theme_minimal()+
  theme(
    axis.title.x = element_blank(),
    axis.title.y = element_blank(),
    panel.border = element_blank(),
    panel.grid=element_blank(),
    axis.ticks = element_blank(),
    plot.title=element_text(size=14, face="bold")) + 
  theme(axis.text.x=element_blank()) +
  geom_text(aes(y = value/2 + c(0, cumsum(value)[-length(value)]), 
            label = paste(sort(d), "Billion"), x = 1.7), size=5)
  
```

```{r}
library(ggplot2)
library(scales)

d <- c(1.65, 1.9, 2.12, 0.35)
dane <- data.frame(value =  sort(d/sum(d)*100), names = c("Decorations", "Candy", "Costumes", "GreetingCards")[order(d)])

ggplot(dane, aes(x='', y=value, fill=names)) +
  geom_bar(width = 1, stat = "identity") +
  coord_polar("y", start=0) +
  theme_minimal()+
  theme(
    axis.title.x = element_blank(),
    axis.title.y = element_blank(),
    panel.border = element_blank(),
    axis.ticks = element_blank(),
    plot.background = element_rect(fill = '#58395e'),
    panel.grid = element_blank(),
    text=element_text(size=20,  family="Riky Vampdator Normal", color="white",face="bold"),
    plot.title=element_text(size=39.5,  family="Riky Vampdator Normal", color="white")) +
  theme(axis.text.x=element_blank()) +
  geom_text(aes(y = value/2 + c(0, cumsum(value)[-length(value)]), 
            label = paste(sort(d), "Bn"), x = 1.7), size=8, family="Riky Vampdator Normal", color="white") +
  geom_text(aes(y = value/2 + c(0, cumsum(value)[-length(value)]), 
            label = paste(round(value,2), "%", sep=""), x = 1.1), size=6, family="Riky Vampdator Normal", color="white") +
  ggtitle("Annual Halloween Sales") +
  scale_fill_manual(values = c("#b02f09","#cf5f0b","#b9a304","#456789"))
  
```

# Opis

Grafika utrzymana jest w halloweenowej konwencji, dzięki czemu sygnalizuje tematykę grafiki. Kolory na wykresie kołowym pomagają wyodrębnić poszczególne części wydatków halloweenowych. 
