---
title: "Praca Domowa 2 TWD"
author: "Piotr Pasza Storozenko"
date: "18 października 2018"
output: html_document
---

```{r setup, include=FALSE}
knitr::opts_chunk$set(echo = TRUE)
```

```{r, echo=FALSE, warning=FALSE,message=FALSE,results='hide'}
library(ggplot2)
library(scales)
library(xkcd)
df <- data.frame(
  "kraje" = c("Szwajcaria", "USA", "Hong Kong", "Chiny", "Singapur", "ZEA", "Indie", "Indonezja", "Japonia", "Australia", "Polska"),
  "zarobki" = c(202.9, 185.1, 178.7, 172.7, 162.2, 155, 131.8, 128, 127.4, 125.8, 13.5),
  "PSN" = c(58087, 59495, 61393, 18066, 93905.5, 69896.3, 7183, 12378, 44426, 50334, 29521)
)

df <- df[order(df$zarobki,decreasing = FALSE),]
df$kraje <- factor(df$kraje, levels = df$kraje)
```


## Wykres oryginalny
```{r, echo=FALSE, warning=FALSE,message=FALSE,results='hide'}
dfo <- df[-1,]
ggplot(data = dfo, aes(x = kraje, y = zarobki, fill = PSN)) + geom_hline(yintercept = seq(50,200,by=50)) + 
  geom_col() + ggtitle(label = "Przeciętne zarobki imigrantów", subtitle = "top 10 krajów") + coord_flip() + 
  ylab("Zarobki w tysiącach dolarów (1000$)") + geom_hline(yintercept = 13.5, color = "white") + 
  theme(panel.background = element_rect("snow4")) + 
  annotate("text", x = 10, y = 45,label = "zarobki w Polsce", color = "white")
```

## Wykres poprawiony

```{r, echo=FALSE, warning=FALSE,message=FALSE,results='hide'}
df$Zarobki = df$zarobki * 1000
df$pos1 = 25e4
ggplot(data = df, aes(x = kraje, y = Zarobki, fill = Zarobki)) + 
  geom_hline(yintercept = seq(50,200,by=50)) + 
  geom_col() + 
  geom_text(aes(label=dollar(Zarobki)), position=position_dodge(width=0.9), hjust = -0.1) +
  geom_text(aes( y = pos1, label=dollar(round(PSN,0))), position=position_dodge(width=0.9), hjust = -0.1) +
  ggtitle(label = "Przeciętne zarobki imigrantów", subtitle = "Top 10 krajów") + 
  coord_flip() + 
  xlab(NULL) +
  ylab("Zarobki") + 
  scale_fill_gradient(labels = dollar_format(), low = 'black', high='red') +
  scale_y_continuous(labels = dollar_format(), limits = c(0, 3e5)) +
  annotate("text", 12, 2.65e5, label = "PSN") + 
  annotate("text", 12, 2.25e5, label = "Zarobki") + 
  annotate("text", 1, 1.5e5, label = "← Mediana zarobków całego społeczeństwa") + 
  scale_x_discrete(expand  = c(0.15, 0)) +
  theme_classic() 
  #annotate("text", x = 10, y = 45,label = "zarobki w Polsce", color = "white")

```

# Zmiany
W stosunku do oryginalnego wykresu poprawiono następujące rzeczy:

* Zmieniono kolory, dzięki czemu wykres jest bardziej przejżysty;
* Parytet siły nabywczej (PSN) przedstawiono w zdecydowanie czytelniejszej formie;
* Mediana zarobków w Polsce została umieszona na wykresie w sposób czytelniejszy dla odbiorcy;
* Kolor dubluje informację naniesioną na wykres sprawiając jednak, że wykres jest atrakcyjniejszy dla oka. Przedstawienie danych jedynie w postaci słupków przy jednolitym kolorze sprawia, że wykres przestaje być atrakcyjny dla odbiorcy. Brak liczb na temat zarobków skutkuje natomiast problemami z odczytaniem zarobków w kolejnych krajach. Wykorzystanie koloru do zmiennej PSN daje natomiast to co na oryginalnym wykresie czyli zupełny brak możliwości odczytania wartości zmiennej;
* Usunięcie opisu osi "kraje" ponieważ jest ona *oczywista*.
* Kwoty zostały przedstawione w formie dającej więcej intuicji przy mówieniu o zarobkach pojedynczej osoby (usunięcie multiplakatora tys.). 
* Po doczytaniu źródła, została dodana jednostka w jakiej wyrażane jest PSN.