---
title: "PD4"
author: Rafał Kobiela
date: "6 listopada 2018"
output: html_document
---

```{r setup, include=FALSE}
knitr::opts_chunk$set(echo = TRUE)
library(ggplot2)
library(dplyr)
library(RColorBrewer)

data <- read.csv("data.csv") 
data <- arrange(data,Population)
data$Country <- factor(data$Country, levels = data$Country)
```


## Wykres A (skala szarośći)

```{r echo=FALSE, out.width="100%"}
ggplot(data, aes(x=Country, y=Population)) +
  geom_col(width=0.85, position = "dodge") +
  scale_fill_gradient(low = "black", high = "white") +
  coord_flip() +
  theme(axis.ticks.y = element_blank()) +
  labs(x="Country", y="Population in millions", title ="Population in the EU (2017)") +
  scale_y_continuous(breaks=seq(0,90,5), limits = c(0,85)) +
  geom_text(aes(label = as.character(Population)),size=3, fontface = "bold", hjust = -0.5) +
  geom_rect(aes(ymin=55, ymax=80, xmin="LT", xmax="HU"), color="black") +
  geom_text(aes(x="DK", y=67.5, label="EU-28 \n 512 million"), fontface="bold", size = 6, color = "black")

```


## Wykres B (kolorowy)

```{r echo=FALSE, out.width="100%"}
ggplot(data, aes(x=Country, y=Population, fill=Population)) +
  geom_col(width=0.85, position = "dodge") +
  scale_fill_gradient(low="orange", high="red")+
  coord_flip() +
  theme(axis.ticks.y = element_blank()) +
  labs(x="Country", y="Population in millions", title ="Population in the EU (2017)") +
  scale_y_continuous(breaks=seq(0,85,5), expand=c(0.01,0)) +
  geom_text(aes(label = as.character(Population), 
                y = ifelse(Population<3,as.numeric(Population)+1.5,as.numeric(Population-1.7))),
            size=3, fontface = "bold") +
  geom_rect(aes(ymin=55, ymax=80, xmin="LT", xmax="HU"), color="black") +
  geom_text(aes(x="DK", y=67.5, label="EU-28 \n 512 million"), fontface="bold", size = 6)
```

## Komentarz

Wykres A zaprezentowany jest w skali szarości. Jak widać niezbyt przyjemnie się na niego patrzy przez szare kolory. Dodatkowo nie jednolity kolor nie oddaje różnicy pomiędzy kolejnymi słupkami. Na wykresie B te problemy znikają. Po pierwsze, kolory uprzyjemniają patrzenie na wykres. Po drugie, weidać teraz bardziej różnice pomiędzy populacjami, nie tylko patrząc na wielkość słupka, ale intuicyjne rozumiejąc kolor.