---
title: "TWD - PD4"
author: "Bartek Sielicki"
date: "21 listopada 2018"
output: html_document
---

```{r setup, include=FALSE}
knitr::opts_chunk$set(echo = TRUE)
library(ggplot2)
library(plotrix)
library(reshape)
library(scales)
```

## Praca Domowa nr 5

W ramach tej pracy domowej przeprowadziłem ankietę próbującą ukazać wpływ sposobu przedstawienia wykresu na jego interpretację.
Ankieta składa się z dwóch części. Pierwsza przedstawia diagram kołowy, a zadaniem uczestnika jest odpowiedź na pytanie które
miejsce w kolejności malejącej zajmuje dana zmienna. Druga część to wykres liniowy, przedstawiający wartość pewnej zmiennej w czasie.

Uczestnicy eksperymentu podzieleni zostali na dwie grupy. Obydwie dostały wykresy przedstawiające te same dane, jednak w różnej formie.
Oczekiwanym celem badania było uzyskanie różnych rozkładów odpowiedzi od obu grup. Liczność pierwszej grupy wyniosła 8 osób, natomiast drugiej 9.

```{r}
# zbiór danych 1

label <- c("Ania", "Basia", "Janek", "Marek", "Tomek")
value <- c(36, 22, 20, 18, 4)
data1 <- data.frame(label, value)

# zbiór danych 2
year <- c(2000:2018)
price <- c(10.1, 9.9, 9.8, 10.0, 10.2, 10.1, 10.1, 10.3, 10.2, 10.5, 10.3, 10.6, 10.5, 10.6, 10.8, 10.8, 10.9, 11.0, 10.9)
data2 <- data.frame(year, price)
```


### Część 1 - diagram kołowy

Pytanie postawione było w ten sposób:

**Wykres kołowy przedstawia wyniki wyborów na przewodniczącego klasy. Które miejsce uzyskał Marek?**

#### Wykresy

**Grupa 1**

```{r echo=FALSE}
ggplot(data1, aes(x="", y=value, fill=label)) +
  geom_bar(width=1, stat="identity") +
  coord_polar("y", start=0) +
  scale_fill_brewer(palette="Set1") +
  guides(fill = guide_legend(title = element_blank())) +
  labs(title="") +
  theme(
    axis.text.x=element_blank(),
    axis.title.x = element_blank(),
    axis.title.y = element_blank(),
    panel.border = element_blank(),
    panel.grid=element_blank(),
    axis.ticks = element_blank(),
  )
```

**Grupa 2**

```{r echo=FALSE}
pie3D(
  data1$value,
  labels=data1$label,
  theta=pi/7,
  start=-0.7
  )
```

W grupie drugiej wykres został przedstawiony w trójwymiarze, z odpowiednio małego kąta, a także odpowiednio obrócony. Celem manipulacji, było wywarcie wrażenia, że Marek znalazł się nieco wyżej, niż na 4 miejscu. Dane liczbowe z oczywistych względów
nie zostały na wykresie uwzględnione.

#### Wyniki

```{r echo=FALSE}
result_1_a = c(3, 4, 4, 3, 4, 3, 4, 4)
result_1_b = c(3, 3, 2, 4, 3, 3, 4, 2, 3)
```

**Grupa 1**

```{r echo=FALSE}
qplot(
  result_1_a,
  geom="histogram",
  binwidth=0.5,
  fill=I("blue"), 
  alpha=I(.5),
  xlim=c(0.5, 5.5),
  xlab="Pozycja Marka",
  ylab="Liczba głosów",
  main=paste("Średnia: ", format(mean(result_1_a), digits=4))
)
```

**Grupa 2**

```{r echo=FALSE}
qplot(
  result_1_b,
  geom="histogram",
  binwidth=0.5,
  fill=I("blue"), 
  alpha=I(.5),
  xlim=c(0.5, 5.5),
  xlab="Pozycja Marka",
  ylab="Liczba głosów",
  main=paste("Średnia: ", format(mean(result_1_b), digits=4))
)
```

Jak widać, w grupie drugiej to pozycja nr 3 została najczęściej zaznaczaną odpowiedzią.


### Część druga - wykres liniowy

Pytanie postawione było w ten sposób:

**Wykres przedstawia cenę artykułu "X" na przedziale ostatnich 18 lat. Jak bardzo według Ciebie, w skali od 1 do 5, podrożał ten produkt?**

Wydawać się może ono dość infantylne, i na tyle subiektywne, że w zasadzie nie ma na nie prawidłowej odpowiedzi. Jednak to właśnie subiektywność, i sposób odbioru wykresu jest tutaj przedmiotem badań.

Wykresy przedstawione zostały tak:

**Grupa 1**

```{r echo=FALSE}
ggplot(data2, aes(x=year, y=price)) +
  geom_line() +
  ylim(0, 12) +
  labs(
    x = "Lata",
    y = "Cena"
  )
```

**Grupa 2**

```{r echo=FALSE}
ggplot(data2, aes(x=year, y=price)) +
  geom_line() +
  ylim(9.5, 11.5) +
  labs(
    x = "Lata",
    y = "Cena"
  )
```

Różnica między nimi znajduje się oczywiście w doborze zakresu osi Y. Cel manipulacji również jest oczywisty - odbiorca wykresu powinien uznać że wzrost ceny produktu jest bardziej znaczący.

#### Wyniki

```{r echo=FALSE}
result_2_a = c(2, 1, 1, 2, 1, 2, 2, 2)
result_2_b = c(2, 3, 3, 1, 2, 3, 1, 2, 3)
```

**Grupa 1**

```{r echo=FALSE}
qplot(
  result_2_a,
  geom="histogram",
  binwidth=0.5,
  fill=I("blue"),
  alpha=I(.5),
  xlim=c(0.5, 5.5),
  ylim=c(0, 5),
  xlab="Jak bardzo podrożał produkt? Skala 1-5",
  ylab="Liczba głosów",
  main=paste("Średnia: ", format(mean(result_2_a), digits=4))
)
```

**Grupa 2**

```{r echo=FALSE}
qplot(
  result_2_b,
  geom="histogram",
  binwidth=0.5,
  fill=I("blue"), 
  alpha=I(.5),
  xlim=c(0, 5),
  ylim=c(0, 5),
  xlab="Jak bardzo podrożał produkt? Skala 1-5",
  ylab="Liczba głosów",
  main=paste("Średnia: ", format(mean(result_2_b), digits=4))
)
```

Wyniki ponownie są zauważalnie różne. W grupie pierwszej nie padła żadna odpowiedź 3 lub wyższa, podczas gdy w grupie drugiej odpowiedź 3 stała się już wartością dominującą.

Na tym etapie nie przeprowadzałem już bardziej szczegółowej analizy statystycznej, aby móc z określoną pewnością wyciągać wnioski dotyczące średnich czy rozkładu udzielanych odpowiedzi.
Z pewnością byłby to jednak dobry kierunek w celu zbadania tego zagadnienia.