---
title: "Praca domowa nr 4"
author: "Mateusz Polakowski"
date: "2 listopada 2018"
output: html_document
---

```{r setup, include=FALSE}
knitr::opts_chunk$set(echo = TRUE)
```

## Dane
Dane zostały zaciągnięte ze strony *statista.pl*, a dokładniej [stąd](https://www.statista.com/statistics/275726/annual-halloween-expenditure-in-the-united-states). Wskazują one ile pieniędzy Amerykanie wydają co roku na ich święto *Halloween*.

## Wykres bez kolorów
Bez kolorów wykres jest o wiele mniej czytelny, a sama predykcja wyników jest kompletnie nieczytelna:

```{r}
library(ggplot2)
library(data.table)

halloween <- as.data.table(cbind(
  2006:2018,
  c(4.96, 5.07, 5.77, 4.75, 5.8, 6.86, 8, 6.99, 7.4, 6.89, 8.4, 9.1, 9)
))
colnames(halloween) <- c("year", "exp")

### Wykres bez kolorów
ggplot(data = halloween, aes(x = year, y = as.numeric(exp))) +
  geom_col(width = 0.74) +
  theme_classic() + 
  geom_smooth(method = 'loess', se = FALSE, size = 2, color = "gray35") +
  geom_text(aes(label = exp, y = as.numeric(exp) + 0.3 + c(0.1, 0, 0, 0, 0.1, 0.05, 0, - 0.1, 0, 0, 0, 0, - 0.1)), 
            fontface = 'bold', size = 5, color = 'gray35') + 
  scale_x_continuous(limits = c(2005.4, 2018.6), breaks = 2006:2018,
                     expand = c(0, 0)) +
  scale_y_continuous(limits = c(0, 9.5), breaks = 0:9,
                     expand = c(0.01, 0.01)) +
  labs(title = "Wydatki Amerykanów na święto Halloween", subtitle = "w miliardach dolarów",
       x = '', y = '') +
  theme(plot.title = element_text(size = 20, face = "bold", color = 'gray35'))
```

## Wykres z kolorami

Z kolorami natomiast jesteśmy w stanie podkreślić predykcję kolejnych wartości, a także kolorem słupków wskazać czy wartość przekracza predykcję, czy nie. Dodatkowo wykres jest barwniejszy i milszy dla oka:

```{r}
smooth_vals <- as.numeric(predict(loess(exp ~ year, data = as.data.frame(halloween))))
smooth_cols <- ifelse(halloween$exp < smooth_vals, '#e65020', '#f58d37')

ggplot(data = halloween, aes(x = year, y = as.numeric(exp))) + 
  geom_col(width = 0.74, fill = smooth_cols) +
  geom_smooth(method = 'loess', se = FALSE, size = 2, color = '#febe64') +
  geom_text(aes(label = exp, y = as.numeric(exp) + 0.3 + c(0.1, 0, 0, 0, 0.1, 0.05, 0, - 0.1, 0, 0, 0, 0, - 0.1)), 
            fontface = 'bold', size = 5, color = 'black') + 
  scale_x_continuous(limits = c(2005.4, 2018.6), breaks = 2006:2018,
                     expand = c(0, 0)) +
  scale_y_continuous(limits = c(0, 10), breaks = 0:9,
                     expand = c(0, 0.01)) +
  labs(title = "Wydatki Amerykanów na święto Halloween", subtitle = "w miliardach dolarów",
       x = '', y = '') +
  theme_classic() + 
  theme(plot.title = element_text(size = 20, face = "bold"))
```