---
title: "Średnie zarobki imigrantów"
author: "Wojciech Kretowicz"
date: "14 października 2018"
output: html_document
---

```{r setup, include=FALSE}
knitr::opts_chunk$set(echo = TRUE)
library(ggplot2)
```

#O artykule i wykresie

14 października 2018 roku ukazał się artykuł *(https://praca.interia.pl/news-gdzie-wyjechac-zeby-zarobic-najwiecej-oto-najlepsze-kraje-do,nId,2643773)* na Interii *(https://www.interia.pl/)* przedstawiający 10 krajów, w którym imigranci zarabiają średnio najwięcej. Przedstawiłem te dane na wykresie kolumnowym. Od siebie dodałem również dane o **PSN** wzięte z *(https://pl.wikipedia.org/)* oraz medianę zarobków w Polsce z *(https://www.praca.pl/poradniki/rynek-pracy/przecietne-zarobki-w-polsce-nizsze-od-sredniej-krajowej_pr-1519.html)*.

Na pionowej osi są przedstawione państwa, na poziomej roczne przeciętne zarobki imigrantów. Kolor słupka wskazuje **PSN**. Pionowa biała linia pokazuje średnie roczne zarobki w Polsce.

#Wykres

```{r}
df <- data.frame(
  "kraje" = c("Szwajcaria", "USA", "Hong Kong", "Chiny", "Singapur", "ZEA", "Indie", "Indonezja", "Japonia", "Australia"),
  "zarobki" = c(202.9, 185.1, 178.7, 172.7, 162.2, 155, 131.8, 128, 127.4, 125.8),
  "PSN" = c(58087, 59495, 61393, 18066, 93905.5, 69896.3, 7183, 12378, 44426, 50334)
)

df <- df[order(df$zarobki,decreasing = FALSE),]

df$kraje <- factor(df$kraje, levels = df$kraje)

#df <- df[order(zarobki),]

p <- ggplot(data = df, aes(x = kraje, y = zarobki, fill = PSN)) + geom_hline(yintercept = seq(50,200,by=50)) + 
  geom_col() + ggtitle(label = "Przeciętne zarobki imigrantów", subtitle = "top 10 krajów") + coord_flip() + 
  ylab("Zarobki w tysiącach dolarów (1000$)") + geom_hline(yintercept = 13.5, color = "white") + 
  theme(panel.background = element_rect("snow4")) + 
  annotate("text", x = 10, y = 45,label = "zarobki w Polsce", color = "white")
p
```
