---
title: "Techniki wizualizacji danych"
subtitle: "Praca domowa 2"
author: "Anna Kozak"
output: 
  html_document: 
    theme: cosmo
    highlight: zenburn
    
---


<style>
body {
text-align: justify}
</style>


```{r setup, include=FALSE}
knitr::opts_chunk$set(echo = TRUE)
library(ggplot2)
library(readxl)
```



## Zadanie

W katalogu z PD1 znajdź wykres innej osoby, który potrafisz zrobić lepiej (lepsza geometria, lepsze adnotacje, lepsze kolory, lepsza skórka).

Popraw ten wykres i pokaż wersję ,,przed i po''. Uzasadnij, dlaczego uważasz, że wersja ,,po'' jest lepsza.

```{r, include=FALSE}
df <- read_excel("obserwujacy.xlsx", sheet = 1)
```

## Realizacja

### Wykres oryginalny 

Wykres obrazuje dane z artykyłu na temat informacji o działalności ugrupowań politycznych na Twitterze w okresie 1.10.-7.10.2018.


```{r, , warning=FALSE, message=FALSE, error=FALSE, fig.width=10}
ggplot(data = df, aes(x = Partia, y = Liczba, fill = Data)) +
  geom_bar(stat = "identity") + 
  scale_fill_brewer(palette = "Paired")  + 
  labs(x = "Partia polityczna", y = "Liczba nowych obserwujących") +
  ggtitle("Zmiana liczby obserwujących na przestrzeni tygodnia")

```
```{r, include=FALSE}
df$Data <-  paste0("0", sub(" .*", "", df$Data), "-10-2018")
```
Na powyższym wykresie możemy zauwazyć pogrupwanie według partii politycznej. Każdy słupek odpowiada jednej z nich oraz zawiera podział na 7 dni, przedstawiając liczbę obserwujących każdego dnia.
Przygladając się tej wizualizacji danych cięzko odczytać w jakim dniu, która partia miała największą liczbę obserwujących. Największą wadą jest trudne porównanie zmiany liczby obserwujących dla każdej partii w ciągu tygodnia.

### Wykres poprawiony

Poniżej poprawiony wykres. Dzięki umieszczeniu na osi X kolejnych dni mamy czytelną informację jak zmienia się liczba obserwujących danej partii.

```{r, warning=FALSE, message=FALSE, error=FALSE, fig.width=10, fig.height=8}
ggplot(df, mapping = aes(x = Data, y = Liczba, col = Partia, group = Partia)) + 
  geom_point() + 
  geom_line(size = 1) + 
  labs(x = "Partia polityczna", y = "Liczba nowych obserwujących") + 
  ggtitle("Zmiana liczby obserwujących na przestrzeni tygodnia") + 
  scale_color_manual(values = c("#1b9e77", "#d95f02", "#7570b3", "#e7298a", "#66a61e", "#e6ab02", "#a6761d", "#666666")) +
  theme_bw()
```