---
title: "Aleksandra_Wichrowska_pd2"
author: "Aleksandra Wichrowska"
date: "24 października 2018"
output: html_document
---

```{r setup, include=FALSE}
knitr::opts_chunk$set(echo = TRUE)
```

Postanowiłam poprawić wykres dotyczący średnich wydatków na ślub i wesele w zależności od regionu Wielkiej Brytanii.

Artykuł pochodzi ze strony brytyjskiego dziennika "The Independent" ("https://www.independent.co.uk/life-style/average-cost-uk-wedding-how-much-pay-32000-venue-where-honeymoon-food-catering-guests-a8557271.html").


## Wykres "PRZED"

```{r, echo=FALSE, warning=FALSE, fig.align='center'}
library(ggplot2)
wedding_costs <- c(41521, 29613, 27091, 31191, 28465, 27245, 30586, 28320, 28240, 33406, 31335, 36902)
region <- c("London", "East of England", "Wales", "West Mids", "East Mids", "Yorkshire", "North West", "North East",
            "South West", "South East", "Scotland", "Northern Ireland")
wedding_data <- data.frame(region = region, 
                           wedding_costs = wedding_costs)
wedding_data$limits <- ifelse(wedding_costs > 40000, "Above 40 000", 
                              ifelse(wedding_costs > 30000, "Above 30 000", "Above 20 000"))

ggplot(data = wedding_data, 
  aes(x = region, y = wedding_costs), fill = wedding_costs) +
  geom_bar(aes(fill=factor(limits)), position = 'dodge', stat="identity", width=.5) +
  scale_fill_manual(values=c("#E066FF", "#9932CC", "#68229B")) +
  theme(axis.line = element_blank(), 
        plot.title = element_text(hjust=0.5)) + 
  labs(title="UK Wedding Costs By Region", 
       subtitle="The average total cost of wedding suppliers in 2018 is 32.273 pounds", 
       x="Region of UK", y="Wedding Costs in Pounds") + 
  theme(axis.text.x = element_text(angle=65, vjust=0.6), legend.title = element_blank()) +
  geom_text(aes(label=wedding_costs), position=position_dodge(width=0.9), vjust=-0.25) 
```

Moim zdaniem brak posortowania danych utrudnia ich porównywanie. Ponadto słupki rozmieszczone są zbyt gęsto. 
Dodatkowo myślę, że warto zaznaczyć na wykresie wartość średnią (która została podana pod tytułem).
Bardziej rózróżnialne barwy słupków ułatwiają odbiór danych.

## Wykres "PO"

```{r, echo=FALSE, fig.align='center'}
library(ggplot2)
library(RColorBrewer)
wedding <- wedding_data[order(wedding_data$wedding_costs),]
wedding$region <- factor(wedding$region, levels=wedding$region)
col <- brewer.pal(6,"Set3")

ggplot(wedding,
  aes(x = region, y = wedding_costs), fill = wedding_costs) +
  geom_bar(aes(fill=factor(limits)), position = 'dodge', stat="identity", width=.5) +
  geom_hline(yintercept = 32273, color="red", size=2) +
  annotate("text", x = wedding$region[5], y = 36273, label = "32.273") +
  scale_fill_manual(values=col[c(4,5,6)], labels=c("Above 20 000", "Above 30 000", "Above 40 000")) +
  labs(title="UK wedding costs by region", 
       subtitle="The average total cost of wedding suppliers in 2018 is 32.273 pounds", 
       x="Region of UK", y="Wedding costs in pounds") + 
  theme(legend.position="right", legend.title = element_blank()) +
  coord_flip() 
```