---
title: "Techniki wizualizacji danych"
subtitle: "Praca domowa 4"
author: "Anna Kozak"
output: 
  html_document: 
    theme: cosmo
    highlight: kate
    
---


<style>
body {
text-align: justify}
</style>


```{r setup, include=FALSE}
knitr::opts_chunk$set(echo = TRUE)
library(ggplot2)
library(readxl)
```



## Zadanie

Zadanie: z poprzednich prac domowych PD1-PD3 wybrać pracę innego studenta lub znaleźć ciekawe dane nawiązujące do Dnia Zmarłych lub Halloween a następnie pokazać dane za pomocą dwóch wykresów:

A) Wykresu czarnobiałego, na którym stosować można jedynie kolory biały, czarny i odcienie szarości
B) Wykresy z kolorami, na krórym można stosować (z umiarem) kolory aby przedstawić jakąś zmienną, wyróżnić obserwacje, poprawić estetykę wykresu.


```{r, include=FALSE}
df <- read.csv("stats_akcja_znicz.csv")
```

## Realizacja

Dane zawierają informacje o akcji "Znicz" z dni 31 października - 1 listopada. [link](http://statystyka.policja.pl/st/ruch-drogowy/dlugie-weekendy-i-swie/76569,Akcja-quotZniczquot.html)

Jest to coroczna akcja organizowana przez policję w okresie Wszystkich Świętych. Polega ona na wzmożonych patrolach drogówki na drogach wylotowych i trasach koło cmentarzy, kontrolach trzeźwości kierowców oraz na kierowaniu ruchem w okolicach cmentarzy. 

### Wykres A

Wykres obrazuje liczbę rannych, zabitych oraz wypadki w latach 1993-2017, wykonany w skali szarości.
```{r, , warning=FALSE, message=FALSE, error=FALSE, fig.width=10}
ggplot(data = df, aes(x = Rok, y = Liczba, group = Zdarzenie)) +
  geom_line(aes(col = Zdarzenie)) + 
  geom_point(aes(col = Zdarzenie)) +  
  scale_colour_manual(name = "", values = c("#bdbdbd", "#737373", "#252525")) +
  scale_x_continuous(breaks = seq(1993, 2017, 2)) +
  ggtitle("Statystyki dla Akcji \"Znicz\" w latach 1993-2017") + 
  theme_light()
```


### Wykres B

Wykres obrazuje liczbę rannych, zabitych oraz wypadki w latach 1993-2017. Wykres wykonany z użyciem kolorów, które są przypisane odpowiedniemu zdarzeniu. Dzięki dobraniu kontrastowych kolorów wykres jest bardziej czytelny niż w przypadku użycia skali szarości.

```{r, , warning=FALSE, message=FALSE, error=FALSE, fig.width=10}
ggplot(data = df, aes(x = Rok, y = Liczba, group = Zdarzenie)) +
  geom_line(aes(col = Zdarzenie)) + 
  geom_point(aes(col = Zdarzenie)) +  
  scale_colour_manual(name = "", values = c("#1b9e77", "#d95f02", "#7570b3")) +
  scale_x_continuous(breaks = seq(1993, 2017, 2)) +
  ggtitle("Statystyki dla Akcji \"Znicz\" w latach 1993-2017") + 
  theme_light()
```