---
title: "Techniki Wizualizacji Danych - PD4"
author: "Adam Rydelek"
date: "04.10.2018"
output: html_document
---

```{r setup, include=FALSE}
knitr::opts_chunk$set(echo = TRUE)
library(ggplot2)
library(pacman)
library(jpeg)
library(grid)
```

# Wstêp

Postanowi³em, ¿e stworzê wykresy na podstawie danych statystycznych o Halloween ze strony: https://www.statista.com/chart/15935/key-facts-about-halloween-spending-in-the-united-states/. Przedstawiaj¹ one, ile ³¹cznie wydaj¹ Amerykanie na obchodzenie œwiêta Halloween co roku.


```{r, echo=FALSE}
df1 <- data.frame(c(2006,2007,2008,2009,2010,2011,2012,2013,2014,2015,2016,2017,2018))
df2 <- data.frame(c(5.0,5.1,5.8,4.7,5.8,6.9,8.0,7.0,7.4,6.9,8.5,9.1,9.0))
colnames(df1) <- "Rok"
colnames(df2) <- "Wartosc"
df <- cbind(df1,df2)
colnames(df) <- c("Rok","Wartosc")
image2 <- jpeg::readJPEG("background.jpg")
```

## Wykres czarnobia³y



```{r, echo=FALSE, out.width="100%"}
plot1 <- ggplot(df, aes(x=Rok, y=Wartosc, fill = Wartosc)) + geom_bar(stat="identity") +
  geom_text(aes(label=Wartosc), position=position_dodge(width=0.9),vjust=-0.25) +
  ylab("Spendings [Billion $]\n") +
  xlab("Year") +
  ggtitle("Planned Halloween Spendings\n")+
  scale_x_discrete(limits = df$Rok) +
  scale_fill_gradient(low="grey70", high="grey40") +
  theme(axis.text.x=element_text(size=12),
        axis.title.x=element_text(size=12,face="bold"),
        axis.text.y=element_text(size=12),
        axis.title.y=element_text(size=12,face="bold"),
        plot.title = element_text(size=18,face="bold",hjust=0.5),
        strip.text.x = element_text(size = 12, colour = "black", angle = 0),
        legend.position = "none",
        panel.background = element_rect(fill = "grey97",
                                        colour = "grey90",
                                        size = 0.5, linetype = "solid"),
        panel.grid.major = element_line(size = 0.5, linetype = 'solid',
                                        colour = "white"), 
        panel.grid.minor = element_line(size = 0.25, linetype = 'solid',
                                        colour = "white"))
plot1
```

## Wykres kolorowy



```{r, echo=FALSE, out.width="100%"}
plot2 <- ggplot(df, aes(x=Rok, y=Wartosc, fill=Wartosc)) +
  annotation_custom(rasterGrob(image2,
                               width= unit(1,"npc"),
                               height=unit(1,"npc")),
                    -Inf, Inf, -Inf, Inf) +
  geom_text(aes(label=Wartosc), position=position_dodge(width=0.9),vjust=-0.25, color="orange") +
  geom_bar(stat="identity", alpha=0.8) +
  ylab("Spendings [Billion $]\n") +
  xlab("Year") +
  ggtitle("Planned Halloween Spendings\n")+
  scale_x_discrete(limits = df$Rok) +
  scale_y_continuous(limits = c(0,12)) +
  scale_fill_gradient(low="orange", high="firebrick2") +
  theme(axis.text.x=element_text(size=12),
        axis.title.x=element_text(size=12,face="bold"),
        axis.text.y=element_text(size=12),
        axis.title.y=element_text(size=12,face="bold"),
        plot.title = element_text(size=18,face="bold",hjust=0.5),
        strip.text.x = element_text(size = 12, colour = "black", angle = 0),
        legend.position = "none")

plot2
```

# Podsumowanie

Uwa¿am, ¿e wykres drugi sprawia, ¿e dane s¹ równie czytelne, ale jest on bardziej dopasowany do klimatu œwiêta, jakim jest Halloween, przez co jest bardziej estetyczny. Wykres kolorowy ma zmienion¹ skalê, aby bardziej uwidoczniæ t³o wykresu. Ciekawe zastosowanie kolorystyki zwi¹zanej z Halloween sprawia, ¿e odbiorca jest bardziej zainteresowany obrazem i dok³adniej go przeanalizuje. 