---
title: "TWD - PD2"
author: "Bartek Sielicki"
date: "24 października 2018"
output: html_document
---

```{r setup, include=FALSE}
knitr::opts_chunk$set(echo = TRUE)
library(ggplot2)
```

## Praca Domowa nr 2

Przerabiany wykres przedstawia wysokość minimalnego wynagrodzenia (brutto) w Polsce. Dotyczy lat 2000 - 2019.

```{r}
wage <- c(700, 760, 760, 800, 824, 849, 899, 936, 1126, 1276, 1317, 1386, 1500, 1600, 1680, 1750, 1850, 2000, 2100, 2250)
year <- c(2000:2019)
data <- data.frame(wage=wage, year=year)
```

**Oryginalny wykres**
```{r}
ggplot(data=data, aes(x=year, y=wage)) +
  geom_col(fill=year) +
  geom_text(aes(label=wage), size=3, vjust=2, color="white") +
  ylab("Zarobki minimalne w zlotówkach brutto") + xlab("Lata") + 
  ggtitle("Wykres zarobków Polakow na przestrzeni ostatnich lat") +
  theme(plot.title=element_text(hjust=0.5))
```

**Nowy wykres**
```{r}
ggplot(data=data, aes(x=year, y=wage, label=wage)) +
  geom_point(shape=15, size=2, colour='#FFA057') +
  geom_line(colour='#FFA057') +
  geom_label(size=2) +
  labs(
    title="Minimalne wynagrodzenie miesięczne w Polsce w latach 2000 - 2019\n",
    x="Lata", y="Wynagrodzenie [zł]", color=""
  ) +
  theme_bw()
```

Zmienione zostały następujące elementy:

 - Geometria: punkty wydają się w tym przypadku bardziej czytelne niż słupki.
 - Kolory: zastosowanie tylko jednej barwy poprawiło estetykę wykresu.
 - Etykiety: dodanie oznaczenia jednostki na pionowej osi.
