---
title: "Praca domowa 5"
author: "Michal Pastuszka"
output: html_document
---

#Wstęp

Na potrzeby zadania postanowiłem sprawdzić, jak duże problemy może sprawiać odczytywanie wykresów kołowych 3d. W tym celu sporządziłem ankietę, w której należało wskazać, która z zaznaczonych na wykresie wartości jest zdaniem odpowiadającego większa, lub czy są one równe. Znajduje się ona pod adresem <https://goo.gl/forms/sqEBfOs6yfJSNN7j1>.

#Wykres

Większa z wartości odpowiada 12% całości, a mniejsza 11%. Zostały one ułożone tak, aby porównanie ich było utrudnione. Mniejsza wartość, oznaczona literą "b", umieszczona jest z przodu i otoczona wartościami mniejszymi od siebie. Większa, z literą "a", znajduje się z brzegu i otoczona jest wartościami większymi.

```{r wykres, echo=FALSE}
library(plotrix)

dane <- c(0.12, 0.22, 0.25, 0.08, 0.11, 0.07, 0.15)
labels <- c("a", "", "", "", "b", "", "")
pie3D(dane, labels = labels)

```

#Wyniki

Na ankietę odpowiedziało 26 osób. Większość nie była w stanie stwierdzić różnicy między wynikami i wskazała odpowiedź "są równe". Co więcej aż osób wskazało mniejszą z wartości jako większą, podczas gdy prawidłowo odpowiedziały tylko 3.

```{r wyniki, echo=FALSE}
library(ggplot2)
# wyniki <- c("a (kolor czerwony)" = 3, "b (kolor niebieski)" = 6, "są sobie równe" = 17)
wyniki = read.csv("ankieta.csv")
colnames(wyniki) <- c("Czas", "Odpowiedź")
ggplot(wyniki, aes(x=Odpowiedź, fill=Odpowiedź)) + geom_bar() + scale_fill_manual(values=c("a (kolor czerwony)" = "#fbb4ae", "b (kolor niebieski)" = "#b3cde3", "są sobie równe" = "#ccebc5"), guide=FALSE) + labs(y = "Liczba ankietowanych", title= "Wyniki ankiety") + scale_y_continuous(breaks = c(3, 6, 9, 12, 15, 18), minor_breaks = 1:17) + theme(panel.background = element_rect(fill = "white"), panel.grid.major = element_line(colour = "slategray3"), panel.grid.minor = element_line(colour = "slategray2"), plot.title = element_text(size=18), axis.title = element_text(size=14), axis.text = element_text(size=12))

```

#Podsumowanie

Jak pokazują wyniki, taki wykres nie przedstawia w czytelny sposób danych. Utrudnia porównywanie bliskich sobie wartości i może tworzyć iluzje prowadzące do błędnego odczytu informacji.