---
title: "Techniki Wizualizacji Danych - PD1"
output: html_document
author: "Patryk Wróbel"
---

```{r setup, include=FALSE}
knitr::opts_chunk$set(echo = TRUE)
```

**Cel zadania**

Celem zadania jest przygotowanie wykresu na podstawie danych ze znalezionego w internecie lub prasie artykułu z wykorzystaniem pakietu *ggplot2*.

**Wybór danych**

Wybrany artykuł zawiera informacje o zmianach wyników oglądalności kanałów sportowych. Zawiera on dane dotyczące udziału 16 kanałów we wrześniu 2017 i rok później w dwóch wariantach:

  - oglądalność wśród widzów w grupie 4+,
  - **oglądalność wśród widzów w grupie 16-49**.
  
Link do artykułu: https://www.wirtualnemedia.pl/artykul/ogladalnosc-kanalow-sportowych-wrzesien-2018-tvp-sport-liderem .

**Prezentacja danych**

Poniżej przedstawione są w formie tabeli i wykresu dane dotyczące widzów w grupie komercyjnej 16-49.

```{r include=FALSE}
library(ggplot2)
library(knitr)
library(dplyr)
```
```{r warning=FALSE, echo=FALSE, out.width = "100%"}

# załadowanie danych
data <- read.csv(file="Ogladalnosc.csv", header=TRUE, stringsAsFactors = FALSE,sep=";")
data <- data[order(-data$SHR_09_18),]
row.names(data) <- NULL

# wyświetlenie tabeli
kable(data,col.names = c('Stacja','SHR wrzesień 2017 (%)','SHR wrzesień 2018 (%)','Dynamika (%)'))

# obróbka danych
data_17 <- data.frame(data[,c("Stacja","SHR_09_17")],"wrzesień 2017")
names(data_17) = c("Stacja","SHR","Okres")
data_18 <- data.frame(data[,c("Stacja","SHR_09_18")],"wrzesień 2018")
names(data_18) = c("Stacja","SHR","Okres")
shr_data <- rbind(data_17, data_18)
shr_data <- within(shr_data, Stacja <- factor(Stacja, levels = rev(data[,1])))
max_shr <- ifelse(data$SHR_09_17 < data$SHR_09_18, data$SHR_09_18, data$SHR_09_17)
dynamic_proc <- ifelse(data$Dynamika <= 0, paste(data$Dynamika,"%"), paste("+",data$Dynamika,"%"))
data <- cbind(data, max_shr, dynamic_proc)

# wyświetlenie wykresu
ggplot(data = shr_data, aes(x = Stacja, y = SHR, fill = Okres, width=0.7)) + 
  geom_bar(stat="identity", position = position_dodge()) +
  geom_text(data = data, aes(x = Stacja, y = max_shr, label = dynamic_proc), inherit.aes=FALSE, nudge_y = 0.11, size = 2.7) +
  labs(x = "Kanał sportowy", y = "SHR (%)", title = "Wyniki oglądalności kanałów sportowych") +
  ylim(0,1.7) +
  scale_fill_manual(values=c("darkseagreen","darkslategray")) +
  theme(legend.position = "bottom", plot.title = element_text(size=11, colour="gray17")) +
  coord_flip()

```

Wykres ułatwia porównanie wyników oglądalności poszczególnych kanałów sportowych z dwóch okresów. Dodatkowo uszeregowanie kanałów wg oglądalności we wrześniu 2018 roku umożliwia szybkie wskazanie aktualnych liderów i przekazanie informacji o tym, jak prezentują się oni na tle pozostałych stacji.