---
title: "Techniki wizualizacji danych - Praca domowa nr 4"
author: "Piotr Halama"
output: html_document
---

```{r setup, include=FALSE}
knitr::opts_chunk$set(echo = TRUE)
library(ggplot2)
library(reshape2)
library(RColorBrewer)
```

```{r, echo=F}
season_names <- c('Fall 2015', 'Spring 2016', 'Fall 2016', 'Spring 2017', 'Fall 2017', 'Spring 2018', 'Fall 2018')
df <- data.frame(
  season = factor(season_names, levels = season_names),
  netflix = c(38.1,38.0, 37.0, 38.4, 37.3, 39.0, 37.6), 
  cable_tv = c(29.5, 26.0, 25.0, 23.3, 21.6, 19.5, 16.4), 
  youtube = c(21.4, 23.0, 26.0, 25.8, 28.6, 30.0, 33.1))
df <- melt(df, variable.name = 'channel', id.vars = 'season')
levels(df$channel) <- c('Netflix', 'Cable TV', 'Youtube')
```


## Wykres A: czarnobiały
```{r wykres_a}
ggplot(df, aes(x=season, y=value, group=channel, linetype=channel)) +
  geom_line() +
  labs (title = 'Teen Daily Video Consumption', x='Season', y='Users [%]', linetype='Channel') +
  theme_bw()
```

## Wykres B: z kolorami
```{r wykres_b}
ggplot(df, aes(x=season, y=value, group=channel, color=channel)) +
  geom_line() +
  labs (title = 'Teen Daily Video Consumption', x='Season', y='Users [%]', color='Channel') +
  scale_color_brewer(palette='Dark2') +
  theme_minimal()
```

## Komentarz
Dodanie kolorów do wykresu w tym przypadku wizualnie wiele nie zmieniło. Decyzję o doborze podjąłbym z myślą o odbiorcach.

Wykres z kolorami z pewnością sprawdzi się lepiej gdy medium przekazu jest internet oraz wykres jest kierowany do szerszej publiki,
a wykres czarnobiały gdy jest kierowany do ekspertów (publikacja naukowa, itp.) lub wykres zostanie wydrukowany.