---
title: "Praca Domowa 2"
author: "Ewa Guziewicz"
date: "24 paĹşdziernika 2018"
output:
  html_document: default
---

```{r setup, include=FALSE}
knitr::opts_chunk$set(echo = FALSE)
library(ggplot2)
library(zoo)
library(ggrepel)
library(ggspectra)
```





```{r}
inflacja <- as.data.frame(read.csv("C:/Users/Ewa/Documents/SMAD/SEMESTR 3/TWD/wskaznik_inflacji.csv", sep = " ", col.names = c("Date", "Value"), header=F, stringsAsFactors=FALSE))
inflacja[,2] <- as.numeric(inflacja[,2])
inflacja <- inflacja[nrow(inflacja):1,]
inflacja[,1] <- as.yearmon(inflacja[,1], format="%m-%Y") 
```

#Wskaźnik inflacji w Polsce w latach 2000-2018

### Przed 

```{r, include=TRUE}
library(ggplot2)
ggplot(data = inflacja, aes(x = Date, y = Value)) +
  geom_line() + 
  geom_area(aes(fill = "red")) +
  guides(fill = FALSE) +
  labs(x = "Lata", y = "Wskaźnik inflacji [%]") + geom_hline(yintercept = 0, color = "red")
```


### Po


```{r}
min_inflacja <- min(inflacja$Value)
max_inflacja <- max(inflacja$Value)
skala_y <- c(min_inflacja, ceiling(min_inflacja):floor(max_inflacja), max_inflacja)


ggplot(data = inflacja, aes(x = Date, y = Value)) +
  ggtitle("Wskaźnik inflacji w Polsce w latach 2000-2018") + 
  theme(plot.title = element_text(hjust = 0.5)) +
  geom_line(color = "navy", size=1.6) +
  guides(fill = FALSE) +
   geom_hline(yintercept = 0, color = "black") +
  scale_x_continuous("Lata", breaks = 2000:2018) + 
  scale_y_continuous("Wskaźnik inflacji [%]", breaks = skala_y) +
 stat_label_peaks(color="black", fill="white", geom = "label_repel", 
                  aes(label = ..y.label..),label.fmt = "%1.2f", span=7,
                  ignore_threshold = 0.49) +
  stat_label_valleys(color="black", fill="white", geom = "label_repel", aes(label = ..y.label..),
                     label.fmt = "%1.2f", span=17,
                     ignore_threshold = 0.85)
```


### Uzasadnienie

Problemy z pierwszym wykresem:

1. - Nieuzasadnione zamalowanie pola(!) pod krzywą wyznaczającą wskaźnik inflacji.
   - Pole pod wykresem funkcji inflacji od czasu nie ma interpretacji ekonomicznej.
   + Usunęłam zamalowanie pola.
   
   
   
2. - Funkcja wskaźnik inflacji od czasu została namalowana przerywaną linią. Jest to nieco nieczytelne.
   + Zamieniłam przerywaną linię na linię ciągłą, którą pogrubiłam dla czytelności wykresu.
   
   
   
3. - Za rzadkie wartości x i y tzn. za mało lat na osi x (tylko 4 liczby od 2000 do 2018) i za mało wartości inflacji na osi y. Przez to nie widać np. jakie wartości przyjmuje wskaźmnik inflacji ok. 2015 roku.
   + Na osi x odłożyłam wszystkie lata od 2000 do 2018. Na osi y oznaczyłam najmniejsze i największe wartości oraz wszystkie liczby całkowite, które zawierały się między najmniejszą i największą wartością.
   
   
   
4. - Ciężko odczytać wartości wskaźnika inflacji, w szczególności ekstrema, które są najczęściej istotne.
   + Na wykres naniosłam najważniejsze ekstrema, które dzięki temu są wyeksponowane (a powinny, bo są często istotne). Umieszczone na wykresie ekstrema pomagają odczytać wartości wskaźnika inflacji w otoczeniu ekstremów.








