---
title: "PD4"
author: "Ivan Rukhavets"
date: "11/6/2018"
output: html_document
---

```{r setup, include=FALSE}
knitr::opts_chunk$set(echo = TRUE)
```

## Cel zadania
Celem zadania było wybranie pracy innego studenta bądź danych nawiązujących do Halloween lub Dnia Zmarłych i przedstawienie tych danych za pomocą dwóch wykresów:

A) Wykresu czarnobiałego

B) Wykresu z kolorami

Zdecydowałem się na wybór danych dotyczących Halloween, a dokładniej danych z [Google Trends](https://trends.google.com/trends/explore?date=today%205-y&geo=US&q=Scary%20Movies) dotyczących częstości wyszukiwań hasła "Scary movies" w USA w ciągu ostatnich 5 lat. 

```{r, include=FALSE}
library(ggplot2)
library(grid)
df <- read.csv('multiTimeline.csv', header = T)
```

## Wykres A

```{r}
halloweensDates = as.Date(c('2014-10-13', '2015-10-13', '2016-10-13', '2017-10-13', '2018-10-13'))
df2 <- data.frame(date=halloweensDates, col=rep('', 5))
#names(halloweensDates) <- rep('hal', 5)
bw_plot = ggplot(df, aes(x=as.Date(Week), y=Scary.Movies)) +
  theme_minimal() +
  scale_x_date(date_breaks = "6 months", date_labels = "%b-%y") +
  ylab('Czestotliwosc wyszukiwania') +
  theme(legend.position = 'bottom', legend.title = element_blank(), axis.title.x=element_blank())

bw_plot + geom_line() +   
  geom_vline(data = df2, aes(xintercept=date, color="col"), linetype="dashed", size=0.7) +
  ggtitle('Piki czestotliwosci wyszukiwan horrorow w okolicach Halloween') +
  scale_color_manual(values=c('black'), labels=c('Halloween'))

```

## Wykres B
```{r}
t1 <- textGrob(expression("Piki czestotliwosci wyszukiwan horrorow w okolicach\n" * phantom(bold("Halloween"))), x = 0.55, y = 1.05, gp = gpar(col = "#2c365d", fontsize = 15))
t2 <- textGrob(expression(phantom("Piki czestotliwosci wyszukiwan horrorow w okolicach\n") * bold("Halloween")), x = 0.05, y = 1.05, gp = gpar(col = "#ff5e3a", fontsize = 15))


df2 <- data.frame(date=halloweensDates, col=rep('', 5))
p <- bw_plot + 
  geom_line(color="#ff5e3a", size=1) +
  geom_vline(data = df2, aes(xintercept=date, color="col"), linetype="dashed", size=0.7) +
  scale_color_manual(values=c('#2c365d'), labels=c('Halloween')) +
  theme(legend.position = 'bottom', legend.title = element_blank(), axis.title.x=element_blank(), plot.margin = unit(c(3, 1, 1, 1), "lines")) +
  annotation_custom(grobTree(t1, t2))
g <- ggplot_gtable(ggplot_build(p))
g$layout$clip[g$layout$name == "panel"] <- "off"
grid.newpage()
grid.draw(g)
```

## Komentarz
W wypadku przedstawionych powyżej danych dodanie koloru umożliwia wyraźniejsze odczytanie tego, co ten wykres próbuje pokazać, czyli piki w okolicy halloween. Na pierwszym wykresie linia pionowa pokazująca dni, w których było świętowane halloween zlewa się z krzywą wykresu. Dodatkowo kolor pomarańczowy nawiązuje temtycznie do Halloween.
