---
title: "TWD - PD4"
author: "Bartek Sielicki"
date: "7 listopada 2018"
output: html_document
---

```{r setup, include=FALSE}
knitr::opts_chunk$set(echo = TRUE)
library(ggplot2)
library(reshape)
library(scales)
```

## Praca Domowa nr 4

Wykorzystane dane przedstawiają odpowiedzi uczestników ankiety na pytanie "Kiedy zaczynasz przygotowywać się do Halloween".

```{r}
answers <- c("Second half of October", "First half of October", "During September", "Before september")
data <- data.frame(
  percentage <- c(0.201, 0.436, 0.299, 0.064),
  label <- factor(answers, levels = rev(answers))
)

piechart_theme <- theme_minimal() +
  theme(
    panel.border = element_blank(),
    panel.grid=element_blank(),
    axis.ticks = element_blank(),
    axis.title.x = element_blank(),
    axis.title.y = element_blank(),
    axis.text.x = element_text(color='black',size=10),
    axis.text.y = element_blank()
  )

plot <- ggplot(data, aes(x = "", y = percentage, fill = label)) +
  geom_bar(stat = "identity") +
  coord_polar(theta = "y", start = 0, direction = -1) +
  piechart_theme +
  scale_y_continuous(breaks = cumsum(data$percentage) - data$percentage / 2, labels = percent(data$percentage)) +
  labs(title="When do you start preparing for Halloween?\n") +
  guides(fill = guide_legend(title = "Answer"))
```
 
**Wykres czarno-biały**

```{r}
plot + scale_fill_grey()
```

**Wykres kolorowy**

```{r}
plot + scale_fill_brewer(palette="Oranges")
```

Poprawa estetyki wykresu po dodaniu barw innych niż odcienie szarości jest kwestią mocno subiektywną. Zdecydowanie można jednak
sądzić, że negatywnie na estetykę wpływa zastosowanie palety barw nie składającej się z odcieni jednego koloru (np. mocno kontrastowej).