---
title: "Midterm Elections"
author: "Ivan Rukhavets"
date: "10/15/2018"
output: html_document
---

```{r setup, include=FALSE}
knitr::opts_chunk$set(echo = TRUE)
```
# Sondaże przed wyborami do senatu

## Źródło danych
Na potrzeby zadania postanowiłem pokazać wyniki sondaży przed wyborami do Senatu w Stanach Zjednoczonych, które odbędą się w listopadzie. Dane uzyskałem ze strony [RealClearPolitics](https://www.realclearpolitics.com/epolls/latest_polls/senate) która zbiera sondaże z różnych agencji czy media (np. NY Times czy Emerson College). Wybody w tym roku odbywają się w 33 stanach, niestety nie było informacji dla 7: Hawaii, Maine, Mississippi, Nebraska, Vermont, Washington, Wyoming.

## Przedstawienie danych z użyciem ggplot2
Dane przedstawiłem jako mapę Stanów Zjednoczonych z kolorem odpowiadającym partii mającej w tej chwili przewagę i nasyceniu odpowiadającym punktów procentowych tej przewagi. Do tego użyłem pakietu 'usmap'.
```{r}
# install.packages('usmap')
library(usmap)
library(ggplot2)
states <- fips(c('Nevada', 'Tennessee', 'Texas', 'Wisconsin', 'Michigan', 'Massachusetts', 'Arizona', 'Ohio', 'Minnesota', 'Connecticut', 'Rhode Island', 'New Jersey', 'Florida', 'Indiana', 'Missouri', 'North Dakota', 'New York', 'West Virginia', 'Pennsylvania', 'California', 'Delaware', 'Montana', 'Maryland', 'Virginia', 'New Mexico', 'Utah'))
rep_advantage <- c(7, 14, 8, -14, -9, -25, 6, -18, -30, -15, -24, -10, -1, -2, 0, 12, -32, -8, -17, -11, -37, -4, -39, -16, -21, 26)
dane = data.frame(states, rep_advantage)
colnames(dane) <- c('fips', 'reps')
plot_usmap("states", data=dane, values = 'reps', labels=T) +
  scale_fill_gradient2(low='blue', mid='white', high='red', midpoint=0, na.value = "grey70", labels=c("30%\nDemokraci",'0%\n"Rzut moneta"', "20%\nRepublikanie"), breaks=c(-30, 0, 20), name='') +
  theme(legend.background = element_rect(fill=alpha('white', 0)), legend.position = c(.9, 0), plot.margin=unit(c(.3,1,.3,.3),"cm"))
```

Widzimy że we wszystkich stanach północno-wschodnich albo przewagę mają demokraci albo sytuacja jest blizka remisowi. W stanach gdzie republikanie mają przewagę, zazwyczaj jest ona mniejsza od 10% (z wyjątkiem Utah). By zachować przewagę w senacie, republikanom wystarczy wygrać w 8 z 33 stanów. Na mapie widzimy że prawdopodobnie wygrają w 6 i jeszcze w 4 sytuacja jest niejasna. Pamiętając że brakuje nam danych z 7 stanów, można obstawiać, że mimo porażki w wyborach, republikanie zachowają większość w Senacie.