---
title: "Techniki Wizualizacji Danych - PD4"
output: html_document
author: "Patryk Wróbel"
---

```{r setup, include=FALSE}
knitr::opts_chunk$set(echo = TRUE)
```

**Cel zadania**

Celem zadania jest przygotowanie wykresu na podstawie danych dotyczących Wszystkich Świętych lub Halloween w dwóch wersjach: w skali szarości i w kolorze i porównanie ich ze sobą.

**Wybór danych**

Wybrane dane dotyczą wydatków w USA w latach 2010-2017 przeznaczonych na kostiumy na Halloween.

Link do danych: https://www.statista.com/statistics/275741/us-halloween-costume-expenditure/ .

**Prezentacja danych**

Poniżej przedstawione są dane w formie wykresu liniowego w czterech wariantach.

```{r include=FALSE}
library(ggplot2)
library(dplyr)
```
```{r warning=FALSE, echo=FALSE, out.width = "50%"}

# załadowanie danych
data <- read.csv(file="Data.csv", header=TRUE, stringsAsFactors = FALSE, sep=";")

# wyświetlenie wykresu
ggplot(data = data, aes(x = as.numeric(Year), y = Expenditure, color=Category)) + 
  geom_line() +
  geom_point() +
  scale_x_continuous(breaks = 2010:2017) +
  labs(x = "", y = "Expenditure (in billion U.S. dollars)", title = "A. Halloween costume expenditure in the United States", color = "") +
  ylim(0,1.7) +
  scale_color_manual(labels=c("Adult costumes", "Children's costumes", "Pet costumes"), values=c("gray0","gray30","gray45")) +
  theme_bw() +
  theme(legend.position = "bottom", axis.title.y = element_text(margin = margin(r = 20)))

ggplot(data = data, aes(x = as.numeric(Year), y = Expenditure, color=Category)) + 
  geom_line() +
  geom_point() +
  scale_x_continuous(breaks = 2010:2017) +
  labs(x = "", y = "Expenditure (in billion U.S. dollars)", title = "B. Halloween costume expenditure in the United States", color = "") +
  ylim(0,1.7) +
  scale_colour_grey() +
  theme_bw() +
  theme(legend.position = "bottom", axis.title.y = element_text(margin = margin(r = 20)))

ggplot(data = data, aes(x = as.numeric(Year), y = Expenditure)) + 
  geom_line(aes(linetype=Category)) +
  geom_point() +
  scale_x_continuous(breaks = 2010:2017) +
  labs(x = "", y = "Expenditure (in billion U.S. dollars)", title = "C. Halloween costume expenditure in the United States", color = "") +
  ylim(0,1.7) +
  theme_bw() +
  theme(legend.position = "bottom", axis.title.y = element_text(margin = margin(r = 20)))

ggplot(data = data, aes(x = as.numeric(Year), y = Expenditure, color=Category)) + 
  geom_line() +
  geom_point() +
  scale_x_continuous(breaks = 2010:2017) +
  labs(x = "", y = "Expenditure (in billion U.S. dollars)", title = "D. Halloween costume expenditure in the United States", color = "") +
  ylim(0,1.7) +
  scale_color_brewer(labels=c("Adult costumes", "Children's costumes", "Pet costumes"), palette="Dark2") +
  theme(legend.position = "bottom", axis.title.y = element_text(margin = margin(r = 20)))
```

Wykresy A i B wykorzystują skalę szarości, wykres C biel i czerń, natomiast wykres D dysponuje kolorami. 

Na **wykresie A** do rozróżnienia poszczególnych grup danych wykorzystane zostały wyraźne odcienie szarości. Niestety w przypadku wykresu liniowego rozróżnienie odcieni jest niemal niemożliwe.

W przypadku **wykresu B** szare linie reprezentujące poszczególne kategorie są co prawda rozróżnialne między sobą, jednak najjaśniejszy odcień szarości jest bardzo słabo widoczny na wykresie.

W **wykresie C** wykorzystano inny sposób rozróżnienia grup i zastosowano przerywane linie. Rozwiązanie jest czytelne i zdecydowanie wypada najlepiej na tle dwóch pierwszych wykresów. Problemem, który pojawiłby się w przypadku wystąpienia większej ilości kategorii, jest mocno ograniczona ilość rozróżnialnych typów linii.

**Wykres D** dysponuje pełną paletą barw, każdej grupie danych przyporządkowany jest kolor łatwy do rozpoznania w legendzie. Wykres jest czytelny i odporny na problem wystąpienia kolejnych grup danych (wspomniany przy wykresie C).