---
title: "[TWD] Praca Domowa 4"
author: "Bartlomiej Granat"
date: "7.11.2018"
output: html_document
---
  
```{r setup, echo = FALSE}
knitr::opts_chunk$set(
echo = TRUE,
cache = FALSE)
```

\pagebreak

#Wstęp

Jako wykres, na którym pokażę wpływ kolorów na wartość wykresu wybrałem pracę Witolda Merkela pokazującą procent udziałów poszczególnych osób i spółek w firmie 'Spotify'

#Wykres czarno-biały


```{r echo = FALSE}
library(ggplot2)
library(ggthemes)

kto <- c("Daniel Ek", "Martin Lorentzon", "Tencent", "Tiger Global", "Sony", "ITCM",
         "Northzone Ventures", "Sean Parker", "Felix Hagno", "Wellington Partners", "Creandum", "Ludvig Strigues",
         "Universal Music", "Warner Music", "EMI", "Daniel Ek Extra", "Shishir Mehrotra", "Meriln")
udzialy <- c(25.7, 13.2, 7.5, 6.9, 5.7, 5.4,
             6.7, 5, 4.9, 3.8, 3.5, 2.6,
             4.8, 3.8, 1.9, 1.9, 1.4, 1)
dane <- data.frame(kto = factor(kto, levels = rev(kto)), udzialy)

stan <- c("Potwierdzone", "Pogłoski", "Szacowane")
stan_liczby <- c(64.4, 26.5, 9.1)
dane_stan <- data.frame(stan = factor(stan, levels = rev(stan)), stan_liczby)
```

```{r fig.width= 10}

wykres_udzialow1<- ggplot(data = dane, aes(x = kto, y = udzialy)) + 
  geom_col(fill = "white") +
  coord_flip() + ylab("Procent udziału") + xlab("Udziałowiec") +
  ggtitle("Posiadacze akcji giełdowych spółki 'Spotify'") +
  theme(plot.background = element_rect(fill = "white"),
        panel.background = element_rect(fill = "black"),
        axis.text.x = element_text(colour = "black", size = 11),
        axis.title.y = element_text(colour = "black"),
        axis.text.y = element_text(colour = "black", size = 9.5),
        panel.grid.major = element_line(colour = "gray20"),
        panel.grid.minor = element_line(colour = "gray20"),
        plot.margin = unit(c(3, 3, 1, 1), "lines")) +
  scale_y_continuous(limits = c(0, 30), breaks = seq(0, 30, 5)) +
  geom_text(aes(label=udzialy, size = 10), show.legend = FALSE,
            hjust = -0.3, color = "White")

wykres_udzialow1
```

Jak widzimy na czarno białym wykresie jesteśmy w stanie zobaczyć, kto ma ile udziałów w spółce. Nie jest to jednak ciekawe, a słupki zlewają się ze sobą oraz kolejność ich ustawienia jest niejasna.

#Wykres kolorowy

```{r fig.width= 10}

wykres_udzialow <- ggplot(data = dane, aes(x = kto, y = udzialy)) + 
  geom_col(fill = c(rep("#ff3300", 6), rep("#3366ff", 6),rep("#00ff00",6))) +
  coord_flip() + ylab("Procent udziału") + xlab("Udziałowiec") +
  ggtitle("Posiadacze akcji giełdowych spółki 'Spotify'") +
  theme(plot.background = element_rect(fill = "white"),
        panel.background = element_rect(fill = "black"),
        axis.text.x = element_text(colour = "black", size = 11),
        axis.title.y = element_text(colour = "black"),
        axis.text.y = element_text(colour = "black", size = 9.5),
        panel.grid.major = element_line(colour = "gray20"),
        panel.grid.minor = element_line(colour = "gray20"),
        plot.margin = unit(c(3, 3, 1, 1), "lines"))  +
        scale_y_continuous(limits = c(0, 30), breaks = seq(0, 30, 5)) +
        geom_text(aes(label=udzialy, size = 10), show.legend = FALSE,
            hjust = -0.3, color = "White")
wykres_udzialow
```

```{r fig.height= 3, echo = FALSE}
wykres_calosc <- ggplot(data = dane_stan, aes(x = stan, y = stan_liczby)) +
          geom_col(fill = c("#ff3300","#3366ff","#00ff00")) +
          coord_flip()+ ylab("Procent udziału") + xlab("Rodzaj informacji") +
          ggtitle("Rozkład akcji giełdowych spółki 'Spotify'") +
          theme(plot.background = element_rect(fill = "white"),
               panel.background = element_rect(fill = "black"),
               axis.text.x = element_text(colour = "black", size = 11),
               axis.title.y = element_text(colour = "black"),
               axis.text.y = element_text(colour = "black", size = 9.5),
               panel.grid.major = element_line(colour = "gray20"),
               panel.grid.minor = element_line(colour = "gray20"),
               plot.margin = unit(c(3, 3, 1, 1), "lines")) +
          scale_y_continuous(limits = c(0, 70), breaks = seq(0, 70, 5)) +
          geom_text(aes(label = stan_liczby, size = 10), show.legend = FALSE,
               hjust = -0.3, color = "White")
wykres_calosc
```

Jak widzimy po dodaniu kolorów i legendy w przejrzysty sposób jesteśmy w stanie pokazać dodatkowe dane na wykresie, a mianowicie szacowaną wiarygodność pokazanego rozkładu udziałów. Dzięki kolorom nierosnący ściśle porządek słupków ma duży sens i znacznie uatrakcyjnia wykres. Jest on także przyjemniejszy dla oka i bardziej czytelny.

