---
title: "Techniki Wizualizacji Danych - PD 5"
author: "Michał Maciąg"
date: "20.11.2018r"
output:
  pdf_document:
    toc: yes
  html_document:
    code_folding: hide
    highlight: tango
    toc: yes
---

```{r setup, include=FALSE}
knitr::opts_chunk$set(echo = TRUE)
```

<br /> 
<br /> 

### Opis projektu

Celem pracy domowej numer 5 było przeprowadzenie badania, mającego na celu pokazanie jak "źle" sporządzony wykres uniemożliwia właściwy odczyt danych. W tym celu wybrałem dane dotyczące powierzchni pojewództw w Polsce. Dane zawierały powierzchnie w hektarach [ha] wszystkich 16 województw, następnie powierzchnia została wyrażona w innej jednostce: tysiącach kilometrów kwadratowych [km^2]. Dzięki temu powierzchnie udało wyrazić się w czytelny sposób, liczby je opisujące są małe. 

Dane te idelnie nadają się do przeprowadzenia padania, ponieważ mamy stosunkowo małą liczbę danych, zatem problem w ich odczytaniu nie będzie związany ze zbyt dużą dla odbiorcy liczbą danych. Co więcej dane dotyczą bardzo prostego zagadnienia, więc nie powinny wzbudzać w odbiory pewnego rodzają lęku, mogącego zaburzyć wynik eksperymentu. Pozwoli to zbadać jedynie wpływ rodzaju wykresu na jego czytelność.

<br /> 
<br /> 

### Dane dotyczące powierzchni województw w Polsce

<br /> 

```{r ,echo=FALSE, message=FALSE, warning=FALSE, error=FALSE}

library(ggplot2)
set.seed(99)

woj <- c('MAZOWIECKIE', 'WIELKOPOLSKIE', 'LUBELSKIE', 'WARMIŃSKO-MAZURSKIE', 'ZACHODNIOPOMORSKIE', 'PODLASKIE', 'DOLNOŚLĄSKIE', 'POMORSKIE', 'ŁÓDZKIE', 'KUJAWSKO-POMORSKIE', 'PODKARPACKIE', 'MAŁOPOLSKIE', 'LUBUSKIE', 'ŚLĄSKIE', 'ŚWIĘTOKRZYSKIE', 'OPOLSKIE')
pow <- c(3555847, 2982650, 2512246, 2417347, 2289248, 2018702, 1994674, 1831034, 1821895, 1797134, 1784576, 1518279, 1398789, 1233309, 1171050, 941187)
pow <- round((pow/100000), 1)
x_cord <- runif(16)
y_cord <- runif(16)
dane <- data.frame('Wojewodztwo' = woj, 'Powierzchnia' = pow, 'X' = x_cord, 'Y' = y_cord)
dane <- dane[order(dane$Powierzchnia, decreasing = TRUE), ]
dane$Wojewodztwo <- factor(dane$Wojewodztwo, levels = dane$Wojewodztwo)
head(dane[,1:2])

```

<br /> 
<br /> 

### Mało czytelny wykres typu "bubble plot"

Pierwszy wygenerowany na podstawie danych wykres miał na celu "zmylić przeciwnika", to znaczy przedtawić dane w sposób poprawny (bez jakiego kolwiek oszukiwania), ale jednocześnie w sposób maksymalnie nie czytelny i uniemożliwijący ich analizowanie. W tym celu zdecydowałem się na wykres bąbelkowy (bubble plot). Jest on bardzo efektowny ale niestety nie efektywny. 

Na planszy mamy 16 losowo rozmieszczonych kółek, których rozmiar koduje powierzchnie województwa. Jest to jeden z najgorszych sposobów prezentacji tego typu danych. Tego typu wykres mógłby się jeszcze obrnonić w sytuacji, gdybyśmy mieli do czynienia z danymi znacznie różniącymi się wielkością. Jednak w sytuacji, gdy powierzchnie wielu województw są praktycznie identyczne, wykres uniemożliwia porównywanie ich wielkości.

<br /> 

```{r ,echo=FALSE, message=FALSE, warning=FALSE, error=FALSE, fig.align='center'}

ggplot(data = dane, aes(x = X, y = Y)) +
  geom_point(aes(size = Powierzchnia), alpha = 0.5, col = 'blue') +
  geom_text(data = dane, aes(x = X, y = Y, label = Wojewodztwo), col = 'orange', size = 2, vjust = -2, hjust = -0.1) +
  scale_size_continuous(range = c(3, 6)) +
  labs(title = 'Powierzchnia województw w Polsce w tysiącach km^2') +
  ylim(min(dane$Y), max(dane$Y) + 0.04) +
  xlim(min(dane$X), max(dane$X) + 0.3) +
  theme_bw() +
  theme(axis.text = element_blank(),  axis.title = element_blank(), axis.ticks = element_blank(), title = element_text(size = 12))

```

<br /> 
<br /> 

### Bardzo czytelny wkres typu "lollipop"

Drugi wykres został zrobiony tak, aby był jak najbardziej czytelny i łatwy w odczycie. Wykorzystano wykres lizakowy (lollipop). Powierzchnia województwa jest kodowana jako długość odcinka, dodatkowo na końcu odcinka znajduje się etykietka z napisaną liczbowo powierzchnią, co więcej województwo są uszeregowane rosnąco, od najmniejszego do największego. Ten typ wykresu pozwala w naturalny, czytelne i bardzo prosty sposób porównywać rozmiary województw. Kożystając uważnie z tego wykresu praktycznie nie możliwe jest popełnienie błędu podczas analizowania danych.

<br /> 

```{r ,echo=FALSE, message=FALSE, warning=FALSE, error=FALSE}

ggplot(dane, aes(x = Wojewodztwo, y = Powierzchnia, label = Powierzchnia)) + 
  geom_point(stat = 'identity', fill = 'black', size = 6)  +
  geom_segment(aes(y = 0, x = Wojewodztwo, yend = Powierzchnia, xend = Wojewodztwo), color = 'black') +
  geom_text(color = 'white', size = 2) +
  coord_flip() +
  theme_bw() +
  labs(title = 'Powierzchnia województw w Polsce w tysiącach km^2', y = ' ', x = ' ')
  
```

<br /> 
<br /> 

### Przeprowadzona ankieta

Przeprowadziłem ankiete składającą się z 4 pytań, znajdują się one poniżej. Respondenci na początku byli proszeni o zaznajomienie się z wykresem bąbelkowym oraz udzielenie odpowiedzi na 4 pytania. Następnie respondenci zaznajomili się z wykresem lizakowym oraz odpowiedzieli jeszcze raz na te same pytania. Taka kolejność wykluczyła sytuację, w której to respondent po zapoznaniu się z I wykresem uzyskiwał informację, których odczytanie z II wykresu byłoby bardzo trudne lub niemożliwe. Dlatego też możemy twierdzić, że ankieta została przeprowadzona w poprawny sposób.

<br /> 
<br /> 

### Treść ankiety

<br /> 

##### 1."Które województwo ma największą powierzchnie ?" 
##### A) Mazowieckie
##### B) Wielkopolskie
##### C) Dolnośląskie
##### D) Lubelskie
##### Poprawna odpowiedz: A

<br /> 

##### 2."Które województwo ma najmniejszą powierzchnie ?"
##### A) Śląskie
##### B) Lubuskie
##### C) Opolskie
##### D) Świętokrzyskie
##### Poprawna odpowiedz: B

<br /> 

##### 3."Która odpowiedź jest poprawna ?"
##### A) Łódzkie < Pomorskie < Podkarpackie
##### B) Podkarpackie < Łódzkie < Pomorskie
##### C) Pomorskie < Łódzkie < Podkarpackie
##### D) Podkarpackie < Pomorskie < Łódzkie
##### Poprawna odpowiedz: C

<br /> 

##### 4."Która odpowiedź jest poprawna ?"
##### A) Wamińsko-Mazurskie < Zachodniopomorskie < Lubelskie
##### B) Wamińsko-Mazurskie < Lubelskie < Zachodniopomorskie
##### C) Lubelskie < Zachodniopomorskie < Wamińsko-Mazurskie
##### D) Zachodniopomorskie < Wamińsko-Mazurskie < Lubelskie
##### Poprawna odpowiedz: D

<br /> 
<br /> 

### Wyniki ankiety

Udało się uzyskać odpowiedzi od 25 osób. 

```{r ,echo=FALSE, message=FALSE, warning=FALSE, error=FALSE}

library(dplyr)

wyniki <- read.csv('Ankieta.csv', sep = ',')
colnames(wyniki) <- c('time', 'a1', 'a2', 'a3', 'a4', 'a5', 'a6', 'a7', 'a8')

```

<br /> 
<br /> 

### Wyniki I pytania

<br /> 

```{r ,echo=FALSE, message=FALSE, warning=FALSE, error=FALSE, fig.align='center'}

wynik1 <- data.frame('Wojewodztwo' = c('Mazowieckie','Wielkopolskie','Dolnośląskie','Lubelskie'))
a1 <- wyniki %>% group_by(a1) %>% summarise(n = n())
a5 <- wyniki %>% group_by(a5) %>% summarise(n = n())
w1 <- full_join(wynik1, a1, by = c('Wojewodztwo' = 'a1'))
w5 <- full_join(wynik1, a5, by = c('Wojewodztwo' = 'a5'))
wynik1 <- rbind(w1, w5)
colnames(wynik1) <- c('Wojewodztwo', 'Wynik')
wynik1$Wynik[is.na(wynik1$Wynik)] <- 0
wynik1$Wykres <- factor(c(rep('Bubble',4), rep('Lollipop',4)))

ggplot(data = wynik1, aes(x = Wojewodztwo, y = Wynik, fill = Wykres)) +
    geom_bar(stat = 'identity', position = 'dodge', colour = 'black') +
    labs(title = 'Wyniki I pytania: ', x = ' ', y = 'Liczba odpowiedzi') +
    theme_bw() +
    coord_flip()

```

<br /> 
<br /> 

### Wyniki II pytania

<br /> 

```{r ,echo=FALSE, message=FALSE, warning=FALSE, error=FALSE, fig.align='center'}

wynik2 <- data.frame('Wojewodztwo' = c('Śląskie','Lubuskie','Opolskie','Świętokrzyskie'))
a2 <- wyniki %>% group_by(a2) %>% summarise(n = n())
a6 <- wyniki %>% group_by(a6) %>% summarise(n = n())
w2 <- full_join(wynik2, a2, by = c('Wojewodztwo' = 'a2'))
w6 <- full_join(wynik2, a6, by = c('Wojewodztwo' = 'a6'))
wynik2 <- rbind(w2, w6)
colnames(wynik2) <- c('Wojewodztwo', 'Wynik')
wynik2$Wynik[is.na(wynik2$Wynik)] <- 0
wynik2$Wykres <- factor(c(rep('Bubble',4), rep('Lollipop',4)))

ggplot(data = wynik2, aes(x = Wojewodztwo, y = Wynik, fill = Wykres)) +
    geom_bar(stat = 'identity', position = 'dodge', colour = 'black') +
    labs(title = 'Wyniki II pytania: ', x = ' ', y = 'Liczba odpowiedzi') +
    theme_bw() +
    coord_flip()

```

<br /> 
<br /> 

### Wyniki III pytania

<br /> 

```{r ,echo=FALSE, message=FALSE, warning=FALSE, error=FALSE, fig.align='center'}

wynik3 <- data.frame('Wojewodztwo' = c('Łódzkie < Pomorskie < Podkarpackie','Podkarpackie < Łódzkie < Pomorskie','Pomorskie < Łódzkie < Podkarpackie','Podkarpackie < Pomorskie < Łódzkie'))
a3 <- wyniki %>% group_by(a3) %>% summarise(n = n())
a7 <- wyniki %>% group_by(a7) %>% summarise(n = n())
w3 <- full_join(wynik3, a3, by = c('Wojewodztwo' = 'a3'))
w7 <- full_join(wynik3, a7, by = c('Wojewodztwo' = 'a7'))
wynik3 <- rbind(w3, w7)
colnames(wynik3) <- c('Wojewodztwo', 'Wynik')
wynik3$Wynik[is.na(wynik3$Wynik)] <- 0
wynik3$Wykres <- factor(c(rep('Bubble',4), rep('Lollipop',4)))
wynik3$Wojewodztwo <- as.factor(wynik3$Wojewodztwo)
levels(wynik3$Wojewodztwo)[1] <- 'Ł<Pom<Pod'
levels(wynik3$Wojewodztwo)[2] <- 'Pod<Ł<Pom'
levels(wynik3$Wojewodztwo)[3] <- 'Pod<Pom<Ł'
levels(wynik3$Wojewodztwo)[4] <- 'Pom<Ł<Pod'

ggplot(data = wynik3, aes(x = Wojewodztwo, y = Wynik, fill = Wykres)) +
    geom_bar(stat = 'identity', position = 'dodge', colour = 'black') +
    labs(title = 'Wyniki III pytania: ', x = ' ', y = 'Liczba odpowiedzi') +
    theme_bw() +
    coord_flip()

```

<br /> 
<br /> 

### Wyniki IV pytania

<br /> 

```{r ,echo=FALSE, message=FALSE, warning=FALSE, error=FALSE, fig.align='center'}

wynik4 <- data.frame('Wojewodztwo' = c('Wamińsko-Mazurskie < Zachodniopomorskie < Lubelskie','Wamińsko-Mazurskie < Lubelskie < Zachodniopomorskie','Lubelskie < Zachodniopomorskie < Wamińsko-Mazurskie','Zachodniopomorskie < Wamińsko-Mazurskie < Lubelskie'))
a4 <- wyniki %>% group_by(a4) %>% summarise(n = n())
a8 <- wyniki %>% group_by(a8) %>% summarise(n = n())
w4 <- full_join(wynik4, a4, by = c('Wojewodztwo' = 'a4'))
w8 <- full_join(wynik4, a8, by = c('Wojewodztwo' = 'a8'))
wynik4 <- rbind(w4, w8)
colnames(wynik4) <- c('Wojewodztwo', 'Wynik')
wynik4$Wynik[is.na(wynik1$Wynik)] <- 0
wynik4$Wykres <- factor(c(rep('Bubble',4), rep('Lollipop',4)))
wynik4$Wojewodztwo <- as.factor(wynik4$Wojewodztwo)
levels(wynik4$Wojewodztwo)[1] <- 'L<Z<WM'
levels(wynik4$Wojewodztwo)[2] <- 'WM<L<Z'
levels(wynik4$Wojewodztwo)[3] <- 'WM<Z<L'
levels(wynik4$Wojewodztwo)[4] <- 'Z<WM<L'

ggplot(data = wynik4, aes(x = Wojewodztwo, y = Wynik, fill = Wykres)) +
    geom_bar(stat = 'identity', position = 'dodge', colour = 'black') +
    labs(title = 'Wyniki IV pytania: ', x = ' ', y = 'Liczba odpowiedzi') +
    theme_bw() +
    coord_flip()

```

<br /> 
<br /> 

### Podsumowanie

W pytaniach 1 i 2 (prostszych) respondenci potrafili udzeilić w większości poprawnych odpowiedzi zarówno korzystając z wykresu I jak i II, widać niewielką przewagę wykresu 2. Natomiast w pytaniach 3 i 4 (trudniejszych) repsondenci nie byli w stanie udzielić poprawnej odpowiedzi kozystając z wykresu I, padają tam można powiedzieć losowe odpowiedzi. Natomiast korzystając z wykresu II zdecydowana większość udzieliła poprawnej odpoweidzi. Jak zatem wytłumaczyć błędne odpowiedzi udzilone przez responedntów w drugiej części badania (wykres lizakowy) ? Po pierwsze możmy założyć, że dane zostały dobrze odczytane, jednak respondent mógł źle zaznaczyć odpowiedź. Po drugie respondent znudzony ankietą (były to pytania 5-8) mógł zaznaczyć losową odpowiedz nie zaznajamiając się z wykresem. Reasumując generalnie wyniki badania potwierdziły moje przypuszczenia. Rzeczywiście na podstawie wykresu I nie dało się prawidłowo odczytać zakodowanych danych. Natomiast wykres II pozwolił poprawnie odczytać dowlne informacje. 

<br /> 
<br /> 
