---
author: "Łukasz Brzozowski"
title: "Praca domowa nr 4"
output: html_document
---
  
```{r, echo = FALSE, message=FALSE}
library(ggplot2)
library(dplyr)
library(reshape2)
library(RColorBrewer)
library(gridExtra)
dane <- read.csv("./Dane.csv", header = TRUE, sep = "\t")
dane <- melt(dane, id.vars = "Source")
dane <- dane %>% group_by(Source)
```

##Wykres wyjściowy

W poniższym dokumencie przedstawiam porównanie wykresów inspiracji kostiumów na Halloween. Wykres wyjściowy pochodzi z portalu Statista.com:
https://www.statista.com/statistics/275770/areas-of-inspiration-for-halloween-costumes-in-the-us/.
Jest to prosty wykres słupkowy.

```{r fig.height=8, fig.width = 8,echo=FALSE}
library(png)
library(grid)
img <- readPNG("Inspiracje.png")
grid.raster(img)
```

##Wykresy poprawione

Dostępne dane pozwoliły na przedstawienie powyższych danych w zależności od płci. 
```{r, echo = FALSE, message=FALSE, fig.width=10}
colors <- brewer.pal(4, "Greys")
colors <- colors[2:3]
p1 <- ggplot(data = dane, aes(x = reorder(Source, value), fill = variable)) +
  geom_bar(aes(y = value), stat = "identity", position = position_dodge(), width = 0.7) +
  coord_flip() +
  labs(x = "", 
       y = "Share of respondents",
       title = "Sources of inspiration for Halloween costumes (A)",
       fill = "Sex") +
  scale_fill_manual(values = colors) +
  scale_y_discrete(limits = c(0, 10, 20, 30), labels = c("0%", "10%", "20%", "30%")) +
  theme_bw()

colors1 <- brewer.pal(6, "Accent")
colors1 <- colors1[5:6]
p2 <- ggplot(data = dane, aes(x = reorder(Source, value), fill = variable)) +
  geom_bar(aes(y = value), stat = "identity", position = position_dodge(), width = 0.7) +
  coord_flip() +
  labs(x = "", 
       y = "Share of respondents",
       title = "Sources of inspiration for Halloween costumes (B)",
       fill = "Sex") +
  scale_fill_manual(values = colors1) +
  scale_y_discrete(limits = c(0, 10, 20, 30), labels = c("0%", "10%", "20%", "30%")) +
  theme(axis.text.x = element_text(family = "cambria", color="azure4", size=10),
        axis.text.y = element_text(family = "cambria", color="azure4", size = 10),
        axis.title.x = element_text(family = "cambria", size = 13),
        axis.title.y = element_text(family = "cambria", size = 12),
        plot.title = element_text(family = "cambria", size = 14))
p1
p2
```


Użycie kolorów znacznie urozmaica wykres. Sprawia ono, że wykres łatwiej przyciąga wzrok. Ponadto, zwiększenie kontrastu ułatwia odczytanie różnic w danych pomiędzy płciami. Wykorzystane kolory są także powiązanie z tym, jak kojarzone są płcie (niebieski kolor dla mężczyzn i różowy lub fioletowy dla kobiet), co sprawia, że wykres wydaje się bardziej naturalny w odbiorze.
