---
title: "Ankieta"
author: "Olaf Werner"
date: "November 11, 2018"
output: html_document
---

```{r setup, include=FALSE}
knitr::opts_chunk$set(echo = FALSE)
```
##Ankieta
Moim zadaniem było przeprowadzić badania nad tym który rodzaj wykresu jest lepszy: słupkowy czy kołowy. By to zrobić wziąłem zbiór danych który miałem pod ręką, przekształciłem go i przedstawiłem za pomocą dwóch wykresów: słupkowego i kołowego. Następnie ułożyłem do tych wykresów pytania. Później przeprowadziłem ankietę w szkole podstawowej. W tej ankiecie dzieci otrzymywały jeden z wykresów i na podstawie jego musiały odpowiadać na ułożone wcześniej pytania. Odpowiedzi udzieliło 22 uczniów w wieku 8 lat. 

```{r message=FALSE,warning=FALSE}
library(ggplot2)
library(dplyr)
library(readxl)
library(readODS)
library(kableExtra)
library(scales)
df <- read_excel("obserwujacy.xlsx")
df <- filter(df,Partia=="PIS")
df <- mutate(df,Data=factor(c("Poniedziałek","Wtorek","Środa","Czwartek","Piątek","Sobota","Niedziela"),levels = c("Poniedziałek","Wtorek","Środa","Czwartek","Piątek","Sobota","Niedziela")))
```
##Wykres Słupkowy
```{r}
ggplot(df,aes(x=Data,y=Liczba,fill=Data))+geom_bar(stat = "identity")+theme_void()
```

##Wykres Kołowy
```{r}
ggplot(df,aes(x="",y=Liczba,fill=Data))+geom_bar(stat = "identity")+coord_polar("y")+theme_void()
```

##Pytania:
1. Który dzień tygodnia jest największy?
2. Czy suma środy i poniedziałku jest większa od piątku?
3. Co jest większe: poniedziałek czy czwartek?
4. Czy suma środy i niedzieli jest większa od poniedziałku?
5. Czy sobota jest co najmniej 2 razy większa od niedzieli?
6. Czy środa jest co najmniej 4 razy większa od niedzieli?
7. Co jest większe: sobota czy wtorek?
8. Co jest większe: suma wtorku i środy czy suma poniedzialku i niedzieli?
9. Czy wygodnie pracowało się z wykresem?

##Odpowiedzi:
1. Piątek
2. Nie
3. Takie same
4. Tak minimalnie(70 do 67)
5. Nie
6. Nie
7. Wtorek minimalnie(34 do 32)
8. Wtorek i środa minimalnie(86 do 85)
9. odpowiedź ucznia

##Jak Poszło uczniom?
```{r message=FALSE}
answers<-c("piatek","Nie","takie same","Tak","Nie","Nie","wtorek","wtorek/sroda")
odpowiedzi<-read_ods("WykresyOlafa(1).ods")
odpowiedzi<-as.matrix(odpowiedzi)
odpowiedzi[odpowiedzi=="true"]<-"Tak"
odpowiedzi[odpowiedzi=="false"]<-"Nie"
odpowiedzi[1:11,2]<-"kołowy"
odpowiedzi[14:15,10]<-"nie wiem"
odpowiedzi[odpowiedzi=="s"]<-"słupkowy"
odpowiedzi<-as_tibble(odpowiedzi)
```



##Pytanie 1 dobra odpowiedź: Piątek


```{r}
ggplot(odpowiedzi,aes(x=`ktory dzien tygodnia jest najwiekszy?`,fill=wykres))+geom_bar(position=position_dodge())
```


##Pytanie 2 dobra odpowiedź: Nie
```{r}
ggplot(odpowiedzi,aes(x=`czy suma srody i poniedziałku jest wieksza od piatku`,fill=wykres))+geom_bar(position=position_dodge())
```

##Pytanie 3 dobra odpowiedź: takie same
```{r}
ggplot(odpowiedzi,aes(x=`co jest wieksze: poniedzialek czy czwartek?`,fill=wykres))+geom_bar(position=position_dodge())
```


##Pytanie 4 dobra odpowiedź: Tak minimalnie(70 do 67)
```{r}
ggplot(odpowiedzi,aes(x=`czy suma srody i niedzieli jest większa od poniedzialku?`,fill=wykres))+geom_bar(position=position_dodge())
```


##Pytanie 5 dobra odpowiedź: Nie
```{r}

ggplot(odpowiedzi,aes(x=`czy sobota jest co najmniej 2 razy wieksza od niedzieli?`,fill=wykres))+geom_bar(position=position_dodge())

```


##Pytanie 6 dobra odpowiedź: Nie
```{r}

ggplot(odpowiedzi,aes(x=`czy sroda jest co najmniej 4 razy wieksza od niedzieli?`,fill=wykres))+geom_bar(position=position_dodge())

```

##Pytanie 7 dobra odpowiedź: Wtorek minimalnie(34 do 32)
```{r}

ggplot(odpowiedzi,aes(x=`co jest wieksza: sobota czy wtorek?`,fill=wykres))+geom_bar(position=position_dodge())

```


##Pytanie 8 dobra odpowiedź: Wtorek i środa minimalnie(86 do 85)
```{r}

ggplot(odpowiedzi,aes(x=`co jest wieksze: suma wtorku i srody czy suma poniedzialku i niedzieli?`,fill=wykres))+geom_bar(position=position_dodge())

```


##Pytanie 9
```{r}
ggplot(odpowiedzi,aes(x=`czy wygodnie pracowalo się z wykresem?`,fill=wykres))+geom_bar(position=position_dodge())+scale_y_continuous(breaks = pretty_breaks())
```

##Podsumowanie:

```{r}
colnames(odpowiedzi)[3:10]<-paste("pytanie",1:8,sep = "")
odpowiedzi%>%
  group_by(wykres)%>%
  summarise(pytanie1=mean(answers[1]==pytanie1),pytanie2=mean(answers[2]==pytanie2),pytanie3=mean(answers[3]==pytanie3),pytanie4=mean(answers[4]==pytanie4),pytanie5=mean(answers[5]==pytanie5),pytanie6=mean(answers[6]==pytanie6),pytanie7=mean(answers[7]==pytanie7),pytanie8=mean(answers[8]==pytanie8))->podsumowanie

podsumowanie<-as.data.frame(podsumowanie)
pomoc<-data_frame(wykres=rep(c("kołowy","słupkowy"),each=8),poprawne=c(unlist(podsumowanie[1,-1]),unlist(podsumowanie[2,-1])),pytanie=rep(1:8,times=2))


ggplot(pomoc,aes(x=pytanie,y=poprawne,fill=wykres))+geom_bar(stat = "identity",position = "dodge")+scale_x_discrete(labels=pomoc$pytanie[1:8],limits=pomoc$pytanie[1:8],breaks=pomoc$pytanie[1:8])+scale_y_continuous(labels = scales::percent)



```

```{r}
podsumowanie[-1]<-apply(podsumowanie[-1],2,FUN=function(x){paste(round(x*100),"%")})
kable(podsumowanie)%>%
  kable_styling()
```

Jak widzimy wykresy słupkowe są na ogół lepsze niż wykresy kołowe. Inna rzeczą która nie została dokładnie zmierzona jest czas pracy z danym wykresem, jednakże dzieci wykonujące zadanie za pomocą wykresu słupkowego kończyły prace w znacznie krótszym czasie niż te posługujące się wykresem kołowym. Poza tym wykres kołowy zebrał więcej negatywnych opinii.   
