---
title: "Techniki Wizualizacji Danych - Praca Domowa 2"
author: "Michał Maciąg"
date: "23.10.2018"
---

```{r setup, include=FALSE}

knitr::opts_chunk$set(echo = TRUE)

```


```{r, echo = FALSE}

library(ggplot2)

wedding_costs <- c(41521, 29613, 27091, 31191, 28465, 27245, 30586, 28320, 28240, 33406, 31335, 36902)

region <- c("London", "East of England", "Wales", "West Mids", "East Mids", "Yorkshire", "North West", "North East",
            "South West", "South East", "Scotland", "Northern Ireland")

wedding_data <- data.frame(region = region, wedding_costs = wedding_costs)

wedding_data$limits <- ifelse(wedding_costs > 40000, "Above 40 000", 
                              ifelse(wedding_costs > 30000, "Above 30 000", "Above 20 000"))

hj <- wedding_costs[order(region)]/10000

```

Postanowiłem poprawić poniższy wykres:

```{r, fig.align = 'center'}

ggplot(data = wedding_data, 
  aes(x = region, y = wedding_costs), fill = wedding_costs) +
  geom_bar(aes(fill=factor(limits)), position = 'dodge', stat="identity", width=.5) +
  scale_fill_manual(values=c("#E066FF", "#9932CC", "#68229B")) +
  theme(axis.line = element_blank(), 
        plot.title = element_text(hjust=0.5)) + 
  labs(title="UK Wedding Costs By Region", 
       subtitle="The average total cost of wedding suppliers in 2018 is 32.273 pounds", 
       x="Region of UK", y="Wedding Costs in Pounds") + 
  theme(axis.text.x = element_text(angle=65, vjust=0.6), legend.title = element_blank()) +
  geom_text(aes(label=wedding_costs), position=position_dodge(width=0.9), vjust=-0.25) 

```

Poprawiony wykres:

```{r, fig.align = 'center'}

ggplot(data = wedding_data, aes(x = region, y = wedding_costs), fill = wedding_costs) +
  geom_bar(aes(fill = factor(limits)), position = 'dodge', stat = "identity", width = 0.5) +
  geom_hline(yintercept = mean(wedding_costs), colour = 'blue', alpha = 0.8, size = 1.5) + 
  scale_fill_manual(values = c('yellow', 'orange', 'red')) +
  theme_minimal() +
  theme(axis.line = element_line(color = 'black'), 
        panel.grid.major.x = element_blank(), 
        legend.title = element_blank(),
        legend.text = element_text(size = 10),
        axis.text.x = element_text(angle = 45, size = 10, hjust = 1, face = 'bold'), 
        axis.text.y = element_text(size = 10, face = 'bold'),
        axis.title.x = element_text(size = 15, face = 'bold'),
        axis.title.y = element_text(size = 15, face = 'bold'),
        plot.title = element_text(size = 20, face = 'bold', hjust = 0.5)) +
  labs(title = 'UK Wedding Costs By Region', 
       x = 'Region of UK',
       y = 'Wedding Costs in Pounds') + 
  geom_text(label = wedding_costs[order(region)], position = position_dodge(width = 0.9), angle = 90, vjust = 0.5, hjust = hj) +
  geom_text(label = 'Average costs', x = 9.6, y = 33500, color = 'blue')

```

Wprowadzone zmiany:

1. zmiana tła wykresu na jednolite białe tło z poziomymi delikatnymi liniami
2. zamiana kolorów słupków na bardziej czytelne i intuicyjne
3. zmiana położenia liczb na słupkach, tak aby nie nachodziły na siebie
4. dodanie lini średniego poziomu wydatków
5. skrócenie tytułu wykresu
6. poprawa jakości napisów, są bardziej czytelne
