---
title: "Praca domowa 4"
author: "Karol Pysiak"
date: "November 3, 2018"
output: html_document
---

Do pracy domowej nr 3 wybrałem dane z artykułu [Halloween Spending Statistics, Facts and Trends](https://www.thebalance.com/halloween-spending-statistics-facts-and-trends-3305716). Dane te opowiadają o tym jak kształtowały się wydatki i liczba osób biorących udział w Halloween w USA.

# Wykres czarno-biały
```{r, echo=FALSE}
library(ggplot2)

dane <- read.csv2(file = "data.csv")
ggplot(data = dane) +
  geom_bar(stat = "identity", aes(x = dane$Year, y = dane$Average.Spending.Per.Buyer, fill = dane$Americans.Celebrating)) +
  labs(x = "Year", y = "Average Spending Per Buyer [$]", title = "Halloween spendings and contribution of American Citizens") +
  coord_flip() +
  scale_x_continuous(breaks = 2012:2018) + 
  scale_fill_gradient(name = "Americans Celebrating [mln]", low = "#BBBBBB", high = "#222222")
```

Porównując oba wykresy można zauważyć, że kolorowy wykres znacznie bardziej zwraca uwagę niż wykres czarno-biały. Co&nbsp;więcej, na wykresie czarno-białym niektóre kolory zlewają się z tłem, a także nie odczuwa się między nimi kontrastu. Na&nbsp;wykresie kolorowym, słupki kontrastują z tłem oraz są wyraźnie między sobą rozróżnialne. Wszystko to sprawia, że&nbsp;dodanie&nbsp;koloru do&nbsp;czarno-białego wykresu znacznie poprawia jego czytelność.

# Wykres kolorowy
```{r, echo=FALSE}

ggplot(data = dane) +
  geom_bar(stat = "identity", aes(x = dane$Year, y = dane$Average.Spending.Per.Buyer, fill = dane$Americans.Celebrating)) +
  labs(x = "Year", y = "Average Spending Per Buyer [$]", title = "Halloween spendings and contribution of American Citizens") +
  coord_flip() +
  scale_x_continuous(breaks = 2012:2018) + 
  scale_fill_gradient(name = "Americans Celebrating [mln]", low = "#ffeda0", high = "#f03b20")
```