---
title: "Wichrowska_Aleksandra_pd1"
author: "Aleksandra Wichrowska"
date: "16 października 2018"
output: html_document
---

```{r setup, include=FALSE}
knitr::opts_chunk$set(echo = TRUE)
```

Artykuł zawiera informacje o działalności ugrupowań politycznych na Twitterze w okresie 1.10-7.10.2018

http://www.politykawsieci.pl/raport-twitter-podsumowanie-dzialan-partii-politycznych-01-10-07-10-2018/

Będziemy korzystać z biblioteki $\tt{ggplot2}$ do zwizualizowania analizowanych danych na wykresach.

```{r, warning=FALSE}
library(ggplot2)
library(readxl)
```

Wczytujemy dane z oddzielnego pliku:

```{r}
df <- read_excel("~/obserwujacy.xlsx", sheet = 1)
```

Podgląd fragmentu tabeli danych:
```{r, echo=FALSE}
head(data.frame(df))
```

Teraz wizualizujemy dane na wykresie w postaci słupkowej.
Kolejne słupki odpowiadają partiom politycznym, różne kolory oznaczają dni 1-7 października (według legendy).

Wykres obrazuje zarówno różnice w przyrostach liczby obserwujących w kolejnych dniach, jak i sumaryczne różnice pomiędzy partiami.

```{r}
ggplot(data=df, aes(x=Partia, y=Liczba, fill=Data)) +
  geom_bar(stat="identity") + 
  scale_fill_brewer(palette="Paired")  + 
  labs(x="Partia polityczna", y="Liczba nowych obserwujących") +
  ggtitle("Zmiana liczby obserwujących na przestrzeni tygodnia")
```