---
title: "Praca domowa 1"
author: "Damian Gutowski"
date: "15 paŸdziernika 2018"
output: html_document
---

```{r setup, include=FALSE}
knitr::opts_chunk$set(echo = TRUE)
```

```{r include=FALSE}
library(ggplot2)
library(knitr)
library(dplyr)
```

## Treœæ zadania

W gazecie lub na portalu informacyjnym znajdŸ artyku³ opublikowany w paŸdzierniku, w którym pojawia siê wykres lub dane liczbowe. Nastêpnie przedstaw te dane z u¿yciem pakietu ggplot2.

## Wybrane dane

Na potrzeby tego zadania postanowi³em zwizualizowaæ dane zamieszczone na pierwszej stronie artyku³u pt. "MŒ 2018. Polacy wysoko w indywidualnych rankingach po zakoñczeniu turnieju".  
Wskazany artyku³ zawiera statystyki siatkarzy podczas niedawno zakoñczonych Mistrzostw Œwiata.
Poniewa¿ dane na stronie by³y niepe³ne, zosta³a pobrana pe³na tabela ze Ÿród³a (oficjalna strona federacji siatkarskiej fivb)  
Aby zachowaæ czytelnoœæ wykresu umieszono na nim tylko dziesiêciu najlepszych zawodników.

Link od artyku³u: 
https://sportowefakty.wp.pl/siatkowka/780372/ms-2018-polacy-wysoko-w-indywidualnych-rankingach-po-zakonczeniu-turnieju

## Pobrane dane

Poni¿sza tabela zawiera dane w oryginalnej postawci dostêpne na stronie fivb.com

```{r 1}
Position <- 1:10
Name <- c("Bartosz Kurek", "Matthew Anderson", "Wallace De Souza", "Aaron Russell", "Douglas Souza", "Aleksandar Atanasijevic", "Taylor Sander", "Artur Szalpuk", "Michal Kubiak", "Uros Kovacevic")
Name <- factor(Name, levels = Name)
Spikes <- c(133,138,145,135,129,130,107,105,97,104)
Blocks <- c(22,9,6,10,10,6,13,16,21,9)
Servers <- c(16,16,6,8,11,9,15,9,12,10)
Total <- c(171,163,157,153,150,145,135,130,130,123)
data.frame(Name, Spikes, Blocks, Servers, Total)
```

## Prezentacja daych

### Obróbka danych
```{r 2}
data1 <- data.frame(Position, Name, Points = Spikes, Ranking = rep("Ataki", 10), y_lab_pos = Servers + Blocks + Spikes)
data2 <- data.frame(Position, Name, Points = Blocks, Ranking = rep("Bloki", 10), y_lab_pos = Servers + Blocks)
data3 <- data.frame(Position, Name, Points = Servers, Ranking = rep("Serwy", 10), y_lab_pos = Servers)
data5 <- rbind(data1, data2, data3)
```


### Rysowanie wykresu
```{r 3}
ggplot(data = data5, aes(x = Name, y = Points, fill = Ranking, width=0.7)) + 
  geom_bar(stat="identity") +
  geom_text(aes(y = y_lab_pos, label = Points), hjust=1.3, color="white", size=4) +
  scale_fill_brewer(palette="Paired") +
  labs(x = "Zawodnik", y = "Punkty", title = "Najlepiej punktuj¹cy MŒ 2018") +
  coord_flip() +
  theme_minimal()
```