---
title: "Praca domowa nr 1"
autor: Bogdan Jastrzębski
output: html_document
---

```{r, echo=FALSE}
library(knitr)
library(ggplot2)
```

---


# 1. Wprowadzenie

W niniejszej pracy odtworzę wykresy dotyczące zależności między wysokością stopy bezrobocia i poparciem prezydenta w społeczeństwie z artykułu the Washington Post: [Link]:https://www.washingtonpost.com/politics/2018/10/12/unfortunately-trump-approval-ratings-are-based-more-than-unemployment-rates/?noredirect=on&utm_term=.018c6c1ef78d.
Wykorzystane dane odnoszą się do poparcia prezydentów Amerykańskich i bezrobocia w Stanach Zjednoczonych. 

__Uwaga: Na potrzeby tej pracy dane zostały wygenerowane sztucznie.__

---

# 2. Wizualizacja

```{r}
# Wczytanie danych
dane <- read.csv(file = "Approval_vs_unemployment_rate.csv")
names(dane) <- c("x", "y", "label")

# Przygotowanie danych
dane$label <- as.character(dane$label)
dane$x <- dane$x/100 
dane$y <- dane$y/10 - 0.1

# Wykres
ggplot(dane, aes(x,y,color=label)) +
  geom_point() +
  scale_x_continuous(labels = scales::percent, limits = c(0,0.12)) +
  scale_y_continuous(labels = scales::percent,limits = c(0,1)) +
  xlab("UNEMPLOYMENT RATE") +
  ylab("APPROVAL RATING") +
  theme_light() +
  theme(aspect.ratio=1,
        axis.line = element_line(),
        legend.position="none")
  

```
