---
title: "Praca domowa nr 1"
author: "Rafał Kobiela"
date: "October 16, 2018"
output: html_document
---

```{r setup, include=FALSE}
knitr::opts_chunk$set(echo = TRUE)
setwd('/home/rafal/Documents/Studia/Techniki_wizualizacji_danych/TechnikiWizualizacjiDanych2018/PraceDomowe/PD1/RafalKobiela')
library(dplyr)
library(ggplot2)
library(reshape)
library(patchwork)
```

## Wprowadzenie

Jako bazy do stworzenia wykresu użyłem danych znalezionych na stronie: http://stat.gov.pl/obszary-tematyczne/ludnosc/ludnosc/ludnosc-stan-i-struktura-oraz-ruch-naturalny-w-przekroju-terytorialnym-w-2018-r-stan-w-dniu-30-vi,6,24.html
Możemy tutaj znaleźć raport na temat stanu i struktury wiekowej ludności zamieszkałej w każym z województw. Ja zdecydowałem się na zaprezentowanie tej struktury z województwa mazowieckiego, dzieląc ją na miejsce zamieszkania. 

## Czyszczenie tabeli

Tabela pobrana ze strony ma kilka kolumn które są agregatami. Na początku je usunąłem oraz zmodyfikowałem kolumnę Wiek. Usunąłem również wiersz z wiekiem 85 i więcej aby nie zaburzał on całego wykresu tym, że jest w nim skumulowana liczba ludzi mająca 85 lub więcej lat.

```{r}
df <- read.csv2('tabela03.csv',sep=',')
head(df)
```

Przetwarzanie tabeli:

```{r warning=FALSE, message=FALSE}

df <- df[!grepl('-', df$Wiek),]
df <- df[,c(1,6,7,9,10)]
df <- df[-nrow(df),]
df <- melt(df)
df$Wiek <- as.numeric(as.character(df$Wiek))
```

Wynikowa tabela prezentuje się następująco. Jest ona w postaci długiej.

```{r warning=FALSE, message=FALSE}
head(df)
```

Wykres to tzw. wykres wiolinowy. Składają się na niego dwa wykresy słupkowe ustawione pionowo. Sam wykres tworzy następujący kod:

```{r warning=FALSE, message=FALSE}
p1 <- ggplot(df[df$variable == 'Mężczyźni.w.miastach' | df$variable == 'Mężczyźni.na.wsi',], 
            aes(x = Wiek, y=value, color=variable, fill=variable, width=0.5)) + 
      geom_bar(stat="identity") + 
      coord_flip() + 
      scale_y_reverse() + 
      ylim(50000,0) +
      guides(color=FALSE, fill=FALSE) +     
      labs(y = "Mężczyźni") +
      ggtitle('Struktura wieku według miejsca zamieszkania')

p2 <- ggplot(df[df$variable == 'Kobiety.w.miastach' | df$variable == 'Kobiety.na.wsi',], 
             aes(x = Wiek, y=value, color=variable, fill=variable, width=0.5)) + 
      geom_bar(stat="identity") + 
      coord_flip() +
      labs(y = "Kobiety") +
      ylim(0, 50000) +
      guides(color=FALSE) +
      theme(legend.position = "right",
            axis.title.y = element_blank(),
            axis.ticks.y = element_blank(),
            axis.text.y = element_blank()) +
      scale_fill_discrete(name="Miejsce \nzamieszkania",
                          labels=c("Miasto", "Wieś")) 


p1 + p2

```

Z wykresu można zauważyć dłuzszy średni wiek życia kobiet, których to jest zauważalnie więcej po przekroczeniu 80 lat. Widać również wyż demograficzny z okesu stanu wojennego. Co ciekawe jest on obecny głównie w mieście gdzie widać dużo większe różnice niż na wsi.

