---
title: "Praca domowa 1"
author: "Dawid Kowalczyk"
date: "14 października 2018"
output: html_document
---

```{r setup, include=FALSE}
knitr::opts_chunk$set(echo = TRUE)
```

Celem pracy jest przedstawienie danych znalezionych w pewnym artykule. Do wizualizacji użyto biblioteki ggplot2.

Źródło artykułu: "https://sportowefakty.wp.pl/skoki-narciarskie/relacja/93258/2-trening-w-klingenthal"

Dane zawierają informacje o wynikach klasyfikacji 67 skoczków z treningu w Klingenthal, 2.10.2018.

```{r, echo=FALSE}

data <- read.csv("C:/Users/Dawid Kowalczyk/Google Drive/Studia MiNI PW/III semestr/Techniki wizualizacji danych/PD1/Skoki.csv", sep = ";", encoding = "UTF-8")

data = data[1:20,]

names(data)[3] = "Długość skoku"

data$Skoczek <- factor(data$Skoczek, levels = data$Skoczek[order(data$`Punkty`)])
library(ggplot2)

theme_set(theme_bw())

ggplot(data, aes(x=`Skoczek`, y=`Długość skoku`, label=`Punkty`)) + 
  geom_point(stat='identity', color = "yellow",  size=8)  +
  geom_text(color="black", size=3) +
  labs(title="Klasyfikacja skoczków", 
       subtitle="Trening w Klingenthal, 2.10.2018") + 
  ylim(120, 150) +
  coord_flip()



```

Wykres ukazuje wyniki tylko wyniki najlepszych 20 skoczków (klarowniejszy odczyt), skoczkowie posortowani są wg liczby punktów w klasyfikacji. Zależność liczba puktów - długość skoku została zachowana, poza nielicznymi przypadkami.
