---
title: "Aleksandra_Wichrowska_pd4"
author: "Aleksandra Wichrowska"
date: "6 listopada 2018"
output: html_document
---


## Źródło danych

Dane pochodzą z artykułu: 
https://www.statista.com/statistics/275726/annual-halloween-expenditure-in-the-united-states/

Prezentują planowane wydatki na Halloween w Stanach Zjednoczonych.

```{r, include=FALSE}
library(ggplot2)
library(data.table)
library(RColorBrewer)
```

```{r, include=FALSE}
wydatki = c(4.96, 5.07, 5.77, 4.75, 5.8, 6.86, 8, 6.99, 7.4, 6.89, 8.4, 9.1, 9)
year = seq(2006,2018,1)

halloween = data.table(wydatki, year)

```

## Wykres czarno-biały

```{r, echo=FALSE }
ggplot(halloween, aes(x=year,y=wydatki)) + 
  geom_col(width=0.7) +
  geom_text(aes(label=wydatki), position=position_dodge(width=0.9), vjust=-0.5) +
  scale_y_continuous(limits=c(0,12),breaks=seq(0,14,2)) +
  scale_x_continuous(breaks=seq(2006,2018,1)) +
  ylab("Wydatki w mld USD") +
  xlab("Rok") +
  ggtitle("Planowane wydatki na Halloween w Stanach Zjednoczonych na przestrzeni lat",
          "Amerykanie wydają na Halloween coraz więcej")
```

## Wykres z kolorami

```{r, echo=FALSE }
ggplot(halloween, aes(x=year,y=wydatki, fill=wydatki)) + 
  geom_col(width=0.7) +
  geom_text(aes(label=wydatki), position=position_dodge(width=0.9), vjust=-0.5) +
  scale_fill_gradient(low="darkorange",high = "firebrick3") +
  scale_y_continuous(limits=c(0,12),breaks=seq(0,14,2)) +
  scale_x_continuous(breaks=seq(2006,2018,1)) +
  theme(legend.position="none") +
  ylab("Wydatki w mld USD") +
  xlab("Rok") +
  ggtitle("Planowane wydatki na Halloween w Stanach Zjednoczonych na przestrzeni lat",
          "Amerykanie wydają na Halloween coraz więcej")

```


Wykres drugi zdecydowanie bardziej przykuwa uwagę. 

Intensywniejszymi barwami oznaczono lata z większymi wydatkami - różnice są teraz mocniej zauważalne.

Dodatkowo dobrana paleta kolorów wprowadza w Halloweenowy klimat.