---
title: "Praca domowa 1"
author: "Karol Saputa"
date: "October 17, 2018"
output: html_document
---

```{r setup, include=FALSE}
knitr::opts_chunk$set(echo = T)
library(ggplot2)
library(dplyr)
```

# Wybrany artykuł
Wybrano wizualizację do artykułu `Does Country Music Drink More Than Other Genres? Investigating 5 years of lyrics to find out`, ze względu na udostępnienie prze autora zebranych przez niego danych na Githubie.

Link do artykułu: https://towardsdatascience.com/does-country-music-drink-more-than-other-genres-a21db901940b

Link do Githuba artykułu: https://github.com/MarkMacArdle/music_by_genre_analysis

#Temat artykułu i wizualizacji
Artykuł przedstawia zebrane przez autora teksty piosenek z list przebojów z uwzględnieniem ich gatunku. Za pomocą analizy słownictwa sklasyfikowano teksty jako te odnoszące się do konsumpcji alkoholu albo nie. Autor szuka powiązań pomiędzy gatunkiem utworu muzycznego a jego tematyką.

#Wizualizacja 
Odtworzono główny wykres artykułu.

## Załadowanie danych 
```{r, results='hide'}
read.csv("charts_drinking_words_counts_summary.csv", stringsAsFactors = FALSE) -> data_summary
data_summary %>% group_by(chart) %>% summarise(mean(percentageOfSongsWithDrinking)) -> sum_by_chart
colnames(sum_by_chart) <- c("Chart", "Percentage")
```

##Utworzenie wykresu
```{r}
ggplot(sum_by_chart,
       aes(x = reorder(Chart, -Percentage) ,
           y=Percentage)) +
        geom_bar(stat = "identity", alpha = 0.2+1.7*sort(sum_by_chart$Percentage, decreasing = TRUE),
                 fill=c("orangered",rep("blue4", times = 6)), width = 0.7) + coord_flip() +
  geom_text(aes(y = (Percentage+0.02), label = scales::percent(round(Percentage, digits = 3)), vjust = 0.45) ) +
        theme(
         panel.grid.major = element_blank(), 
         panel.grid.minor = element_blank(),
         panel.background = element_rect(fill = "transparent",colour = NA),
         plot.background = element_rect(fill = "transparent",colour = NA),
         axis.title.y = element_blank(),
         axis.text.x  = element_blank(),
         axis.ticks.x = element_blank(),
         axis.title = element_text(size = 12, family = "Monserrat", color = "grey40"),
         plot.margin = unit(c(0, 0, 4, 0), "mm")
       ) +
        scale_y_continuous(name = "Percentage of Songs Referencing Alcohol")
```


Jak widać, wykres wskazuje na poprawność tytułowej hipotezy artykułu.