---
title: "Praca domowa 2"
author: "Piotr Miziński"
date: "20 października 2018"
output: html_document
---

## Pierwotny wykres

Zadaniem drugiej pracy domowej było poprawienie jednego z wykresów stworzonych podczas pierwszej pracy domowej. Poniżej załączam grafikę, którą zdecydowano się odświeżyć.

```{r w1, include = TRUE, echo=FALSE}
  library(reshape2)
  library(ggplot2)
  dane <- read.csv("./dane.csv", sep = ";")
  dat.m<-melt(dane, id.vars = "miasto")       
  names(dat.m) <- c("miasto", "rynek", "cena")
  ggplot(data = dat.m,aes(x = miasto, y = cena, fill = rynek))+
    geom_bar(stat = "identity", width =  0.8, position=position_dodge())+
    scale_fill_brewer(palette="Paired")+
    theme_minimal() +
    labs(title="Przeciętne ceny za mkw. mieszkania w największych miastach Polski na rynku wtórnym i pierwotnym", 
         x="miasto", y = "średnia cena za mkw. (w zl)") +
    theme(axis.text.x = element_text(angle = 45)) 
```

Przedstawiono na niej przeciętne ceny mkw. mieszkania w największych miastach Polski z podziałem na rynek wtórny i pierwotny w II kw. 2018r. To co można poprawić to przede wszystkim nieczytelne podpisy pod słupkami, które ciężko na pierwszy rzut oka przyporządkować.

## Poprawiony wykres
Poniżej pokazano zmienioną grafikę. Wykres przekręcono, tworząc wykres słupkowy poziomy, a nazwy miast umieszczono na słupkach co daje łatwiejszą ich identyfikacje. Dodatkowo posortowano miasta względem ceny na rynku pierwotnym, ułatwiając porównanie poszczególnych miejscowości między sobą.

```{r d, echo=FALSE}
  library(ggthemes)
  library(ggplot2)
  library(ggrepel)

  dane <- read.csv("./dane.csv", sep = ";")
  dane <- dane[with(dane, order(pierwotny)),]
  dane <- dane[nrow(dane):1,]
  dane$miasto <- factor(dane$miasto, levels = dane$miasto)
  dat.m<-melt(dane, id.vars = "miasto")  
  names(dat.m) <- c("miasto", "rynek", "cena")
```

```{r w2, include = TRUE, echo=TRUE, fig.width=10, fig.height=8}
ggplot(data = dat.m,aes(x = miasto, y = cena, fill = rynek))+
  coord_flip() +
  geom_bar(stat = "identity", position=position_dodge())+
  scale_fill_brewer(palette="Set2")+
  theme_economist(horizontal=FALSE,base_size = 9)+
  theme(axis.ticks.y = element_blank(),        
        axis.text.y = element_blank(),
        axis.text=element_text(size=16),
        axis.title=element_text(size=14,face="bold"))+
  labs(title="Przeciętne ceny za mkw. mieszkania w największych miastach Polski na rynku wtórnym i pierwotnym", 
       x="miasto", y = "średnia cena za mkw. (w zl)") +
  guides(fill=guide_legend(title="Rynek",reverse=TRUE))+
  annotate(geom = 'text', label = dane$miasto, 
           x = dane$miasto, y = 2500,colour='azure',size=7,fontface=2)+
  scale_y_continuous(breaks=seq(0,8000,1000))
```