---
title: "Huragan Michael"
author: "Adrian Bednarz"
date: "October 17, 2018"
output: html_document
urlcolor: blue
---

<style type="text/css">
.cols {width: 100%; text-align: justify;}
.clearer {clear: both}
.right {width: 50%; float: right; padding: 10px}
.left {width: 50%; float: left; padding: 10px}
.just {text-align: justify}
</style>

```{r setup, include=FALSE}
knitr::opts_chunk$set(echo = TRUE)

library(jsonlite)
library(dplyr)
library(ggmap)
library(ggrepel)
library(lubridate)
library(viridis)
library(patchwork)

register_google("your-google-static-maps-api-key")

json <- readChar("data.txt", nchars=1e9)
parsed <- fromJSON(json)

df <- na.omit(data.frame(
  id = parsed$features$properties$id,
  lat = as.numeric(parsed$features$properties$lat),
  lon = as.numeric(parsed$features$properties$lon),
  wind.speed = parsed$features$properties$windMphRound,
  category = parsed$features$properties$category,
  time = strptime(parsed$features$properties$advisoryTime, format="%Y-%m-%d %H:%M:%S")
))

# filter just Michael's position
df <- df[df$id == "Michael Position", ]
df <- unique(df)
df <- df[order(df$time), ]

# end of day timestamps
d <- day(df$time)
d <- d[2:length(d)] != d[1:length(d) - 1]
df$label <- ifelse(c(TRUE, d), strftime(df$time, format = "%D"), "")

# add day labels + last day
labels <- data.frame(lat = df$lat, lon = df$lon, label = ifelse(c(TRUE, d), strftime(df$time, format = "%b, %d"), ""))
rawLabel <- levels(labels$label)[as.numeric(labels$label)]
rawLabel[length(rawLabel)] <- "Oct, 12"
labels$label <- factor(rawLabel)

# add Destin - first city on hurricane's path in the USA
labels <- rbind(labels, data.frame(lat = 30.3982638, lon = -86.4740075, label = "Destin, FL"))

# map center == Orlando vicinity
center <- c(-81.5, 28.5)
```

```{r, include=FALSE}
category.legend <- scale_color_viridis(
    name = "Hurricane's category",
    guide = guide_colorbar(
      direction = "horizontal",
      title.position = "top",
      barheight = unit(2, units = "mm"),
      barwidth = unit(60, units = "mm"),
      title.hjust = 0.5,
      label.hjust = 0.5,
      draw.ulim = FALSE
    )
  )

plot.first <-get_googlemap(center = center, zoom = 5, size = c(500, 500), style="element:labels%7Cvisibility:off&style=feature:administrative.land_parcel%7Cvisibility:off&style=feature:administrative.neighborhood%7Cvisibility:off&style=feature:road%7Cvisibility:off&size=480x360") %>% ggmap() +
  geom_point(data=df, aes(x = lon, y = lat, size = category, color = category), alpha = 0.7) +
  geom_text_repel(data=labels, aes(x = lon, y = lat, label = label), color = "#222222", size = 5) +
  category.legend +
  scale_size_continuous(guide=FALSE, range=c(1, 4)) + 
  theme_minimal() +
  theme(
    axis.title = element_blank(),
    axis.ticks = element_blank(),
    axis.text = element_blank(),
    text = element_text(family = "Ubuntu Regular", color = "#222222"),
    plot.title = element_text(hjust = 0.5),
    plot.subtitle = element_text(hjust = 0.5, size = 15),
    plot.background = element_rect(fill = "#ffffff", color = NA),
    legend.position = "bottom"
  ) +
  labs(
    subtitle = "Michael's path"
  )

plot.second <- ggplot() +
  geom_point(data=df, aes(x = time, y = wind.speed, color = category, size = category), alpha = 0.7) +
  geom_vline(xintercept = as.POSIXct(strftime("2018-10-10 19:00", "%Y-%m-%d %H:%M")), linetype = 4) +
  geom_text(aes(x=as.POSIXct(strftime("2018-10-10 19:00", "%Y-%m-%d %H:%M")), y=80, label="Destin, FL", angle = 90, vjust=-0.8), size = 5) +
  category.legend +
  scale_size_continuous(guide=FALSE, range=c(2, 5)) + 
  theme_minimal() +
  theme(
    axis.ticks = element_blank(),
    text = element_text(family = "Ubuntu Regular", color = "#222222"),
    plot.subtitle = element_text(hjust = 0.5, size = 15),
    axis.text = element_text(size = 12),
    axis.title = element_text(size = 12),
    plot.background = element_rect(fill = "#ffffff", color = NA)
  ) +
  labs(
    subtitle = "Wind speed and category over time"
  ) + 
  xlab("Time") + 
  ylab("Wind speed [mph]")
```

<div class="just">
## Źródło danych

W ostatnich dniach przez teren USA przeszedł siejący ogromne zniszczenia huragan Michael. Wiele stron internetowych postanowiło przygotować wizualizację jego ścieżki. W tej pracy postaram się zaprezentować podobną wizualiację przy użyciu pakietu **ggplot2**.

[Link do artykułu CNN](https://edition.cnn.com/2018/10/10/us/hurricane-michael-wxc/index.html)

Z punktu widzenia projektowania strony internetowej głupotą byłoby wyświetlanie surowych danych dot. współrzędnych geograficznych i innych parametrów huraganu bez przetworzenia. Dane te zwykle są zaprezentowane na mapie. Z racji, że wykres z artykułu stanowi interaktywną mapę - byłem pewien, że dane do serwerów Google są wysyłane z przeglądarki użytkownika. Po krótkiej analizie kodu źródłowego strony natrafiłem na link do danych:

[Link do danych](https://ix.cnn.io/data/storm-tracker/tropicaldata.json)

a zwracany zbiór w formacie JSON zawiera wszystkie potrzebne do narysowania wykresu informacje. Zwracane przez ten link dane to zbiór informacji o wszystkich aktualnie obserwowanych sztormach i huraganach. My skupimy się na ich podzbiorze - dotyczącym huraganu Michael.
</div>

```{r, echo=FALSE, warning=FALSE, fig.width=12, fig.height=8}
get.grob <- function(gg.plot, name) {
  grob.table <- ggplotGrob(gg.plot)
  grob.table[["grobs"]][[which(sapply(grob.table[["grobs"]], function(x) x[["name"]]) == name)]]
}

get.legend <- function(gg.plot) {
  get.grob(gg.plot, "guide-box")
}

wrap_elements((
  (plot.first + theme(legend.position = "none")) + 
  (plot.second + theme(legend.position = "none"))
  ) / 
  get.legend(plot.first) +
    
  plot_layout(heights = c(0.9, 0.1))
) + 
labs(
  title = "Hurricane Michael",
  caption = "Data provided by CNN"
) + 
theme_minimal() +
theme(
  axis.ticks = element_blank(),
  text = element_text(family = "Ubuntu Regular", color = "#222222"),
  plot.title = element_text(hjust = 0.5, size = 18),
  plot.background = element_rect(fill = "#ffffff", color = NA),
  legend.position = "bottom",
  plot.caption = element_text(size = 12)
)
```

<div class="cols">
<div class="left">

Wykres ten to jedno z możliwych spojrzeń na dane. Ciekawym zjawiskiem jest fakt, że przy pominięciu opisu wykresu w postaci dat obserwator jest w stanie określić chronologię punktów. Umieszczenie ich wydaje się być jednak naturalne - pokazuje też pośrednio prędkość z jaką porusza się huragan. Zaznaczenie pierwszej miejscowości w Stanach Zjednoczonych w centrum oka ma na celu uświadomienie obserwatora w jakim rejonie huragan dokonał największego zniszczenia.
</div>
<div class="right">

Możemy również zastosować alternatywne spojrzenie - bez mapy. W&nbps;tym ujęciu możemy wykorzystać wolny stopień swobody na ukazanie prędkości wiatru. Na wykresie zaznaczono ponownie miejscowość Destin - jest to ważny punkt na trasie huraganu, ponadto pozwala obserwatorowi na dokładniejsze określenie odpowiadających punktów na obu wykresach. Oba wykresy duplikują większość informacji - ale różnią się tym, co prezentują. Pierwszy wykres dobrze oddaje trasę huraganu, ale dodanie do niego informacji o prędkości wiatru mogłoby zaburzyć przekaz. Tymczasem drugi wykres pomija kwestię trasy (z&nbsp;wyjątkiem charakterystycznej miejscowości), ukazuje też jasno zależność kategorii huraganu od prędkości wiatru.

</div>
</div>
<div class="clearer"></div>