---
title: "Praca domowa 4"
author: "Piotr Wawrzyniak"
date: "6 listopada 2018"
output: html_document
---

```{r setup, include=FALSE}
knitr::opts_chunk$set(echo = TRUE)
library(ggplot2)
library(RColorBrewer)
```

## Dane

Dane do wizualizacji sumy wydatków na halloween przez Amerykanów, pozyska³em z National Retail Federation: https://nrf.com/media/press-releases/halloween-spending-reach-9-billion

## Wykres w skali szaroœci

```{r, echo=FALSE, out.width = "100%"}


years <- c(2005:2018)
spendings <- c(3.3,5.0,5.1,5.8,4.8,5.8,6.9,8.0,7.0,7.4,6.9,8.4,9.1,9.0)
dane <- data.frame(years = years, spendings = spendings)
```

```{r warning=FALSE, echo=TRUE, out.width = "100%"}

ggplot(dane, aes(x = years, y = spendings)) +
  geom_bar(stat="identity", width=0.8) +
  scale_y_continuous(breaks = 0:10, labels = function(x) paste0("$" ,x, "B")) +
  scale_x_discrete(limits = years) +
  ylab("Spending") +
  xlab("Year") +
  geom_smooth(method = "lm", colour="black", se = FALSE, size=1.5) +
  labs(title="Historical Planned Halloween Spending", 
       subtitle="(in billions)") +
  theme(plot.title = element_text(size = 20, face="bold"),
        axis.text = element_text(size=10, face="bold"),
        panel.grid = element_line(size = 0.5))
```

## Wykres kolorowy


```{r warning=FALSE, echo=TRUE, out.width = "100%"}

ggplot(dane, aes(x = years, y = spendings, fill=spendings)) +
  scale_fill_gradient(low = '#95520d', high = '#e37b11', guide=FALSE) +
  geom_bar(stat="identity", width=0.8) + #, color='#cc6e0e'
  scale_y_continuous(breaks = 0:10, labels = function(x) paste0("$" ,x, "B")) +
  scale_x_discrete(limits = years) +
  #geom_col(width=0.9, color='#cc6e0e') +
  ylab("Spending") +
  xlab("Year") +
  geom_smooth(method = "lm", colour="#e6c9ac", se = FALSE, size=1.5) +
  labs(title="Historical Planned Halloween Spending", 
       subtitle="(in billions)") +
  theme(text = element_text(colour = '#ada2aa'),
        plot.title = element_text(colour = '#f6921d', size = 20, face="bold"),
        plot.subtitle = element_text(colour = '#b99b8b'),
        axis.text = element_text(size=10, colour = '#5f4857', face="bold"),
        plot.background = element_rect(fill = '#34172b'),
        panel.background = element_rect(fill = '#34172b'),
        panel.grid = element_line(colour='#000000', size = 0.5))
```

## Zalety u¿ycia kolorów

1. Kolory pasuj¹ do klimatu danych, które opisuj¹ przez co wykres staje siê przyjemniejszy w odbiorze i bardziej zwraca uwagê czytelnika.
2. Dziêki gradientowi uda³o siê jeszcze bardziej podkreœliæ, ¿e wydatki na halloween rosn¹ z roku na rok w szybkim tempie.
3. Dziêki kolorom osi o odcieniu podobnym do t³a oraz pomarañczowemu kolorowi s³upków czytelnik bardziej zwraca uwagê na ogóln¹ tendencjê ni¿ na konkretne wartoœci.