---
title: "Praca domowa nr 2"
author: "Karol Saputa"
date: "October 22, 2018"
output: 
  html_document: 
    theme: spacelab
    

---

```{r setup, include=FALSE}
knitr::opts_chunk$set(echo = TRUE)
library(ggplot2)
library(reshape)
library(scales)

data <- read.csv("unemployed_vs_jobs_openings.csv", header=TRUE)
data$DATE <- as.Date(data$DATE)
data <- melt(data, id.vars="DATE", measure.vars=c("UNEMPLOYED", "JOB_OPENINGS"))
library(dplyr)

unemployed <- filter(data, data$variable=="UNEMPLOYED")
openings <- filter(data, data$variable=="JOB_OPENINGS")
openings$value <- openings$value/unemployed$value
```

# Wybrana praca

Do modyfikacji wybrano pracę pokazującą liczbę pojawiających się miejsc pracy i liczbę obsób bezrobotnych w USA.
```{r, echo=F}
ggplot(data, aes(x=DATE, y=value/1e6, color=variable, group=variable)) + 
  geom_line() +
  labs(title="Unemployed Americans and unfilled positions in the U.S.\n", x="Year", y="Millions", color="") +
  scale_color_manual(labels=c("Unemployed", "Job Openings"), values=c("#D55E00", "#56B4E9")) +
  scale_x_date(date_breaks="2 years", labels=date_format("%Y")) +
  theme_bw()

```

# Moja modyfikacja

Konkluzją uwzględnianych statystyk jest przewyższenie, pierwszy raz od 17 lat, liczby bezrobotnych przez liczbę otwieranych miejsc pracy. Zmienienie akcentowania prezentowanych danych poprzez przeliczenie liczby pojawiających się miejsc pracy na jednego bezrobotnego ma moim zdaniem:

* zmniejszyć liczbę danych na wykresie - z dwóch krzywych do jednej
* zaakcentować zaistniałą zmianę w perspektywie jednego człowieka a nie skali całego społeczeństwa USA

```{r, echo=F}
ggplot(openings, aes(x = DATE, y = value)) + 
  geom_point(alpha=0.7) + theme_minimal() + 
  scale_y_continuous(limits = c(0, 1.5)) + 
  scale_x_date(date_breaks = "2 years", labels=date_format("%Y"), name = "Year") + 
  geom_hline(yintercept = 1, linetype = "dashed", color = "green") + 
  ggtitle(label = "Number of job openings per one unemployed") +
  annotate("text", label = "1 job opened - 1 person", x = as.Date("2003-07-10"), y = 1.07, color = "green", size = 4) +
  theme(
    plot.title = element_text(hjust = 0.5, size = 18, family = "Helvetica"),
    axis.title.y = element_blank()
  ) 
```

