---
title: "Techniki wizualizacji - PD4"
author: "Damian Kisieliński"
date: "November 6, 2018"
output: html_document
---

```{r setup, include=FALSE}
knitr::opts_chunk$set(echo = FALSE)
options(stringsAsFactors = FALSE)
library(ggplot2)
```

```{r, include=FALSE}
df <- data.frame(rok=as.character(rep(seq(2006,2018),each=4)),
                kategoria=rep(c("Wypadki","Ranni","Zginęło","Pijani kierowcy"), times=13),
                liczba=c(483/5,697/5,63/5,1858/5,
                        761/5,942/5,99/5,1982/5,
                        334/2,421/2,32/2,974/2,
                        424/2,533/2,41/2,1416/2,
                        407/4,532/4,39/4,1880/4,
                        464/5,592/5,51/5,2128/5,
                        428/5,557/5,36/5,1837/5,
                        338/4,410/4,38/4,1298/4,
                        196/3,252/3,20/3,910/3,
                        294/4,340/4,36/4,1337/4,
                        534/5,654/5,49/5,1363/5,
                        609/7,719/7,53/7,1821/7,
                        408/5,502/5,50/5,1299/5))
```

## Zadanie

Z poprzednich prac domowych PD1-PD3 wybrać pracę innego studenta lub znaleźć ciekawe dane nawiązujące do Dnia Zmarłych lub Halloween a następnie pokazać dane za pomocą dwóch wykresów:  
  
A)\ Wykresu czarno-białego, na którym stosować można jedynie kolory biały, czarny i odcienie szarości B) Wykresy z kolorami, na którym można stosować (z umiarem) kolory aby przedstawić jakąś zmienną, wyróżnić obserwacje, poprawić estetykę wykresu.

### Wykres A
```{r}
ggplot(df, aes(x=rok, y=liczba, group=kategoria)) +
  geom_line(aes(color=kategoria, linetype=kategoria))+
  geom_point(aes(color=kategoria))+
  scale_color_manual(values = c("#cccccc","#969696","#636363","#252525"))+
  theme_minimal() + 
  guides(colour = guide_legend(override.aes = list(shape = NA)))+
  labs(x="rok", y="średnia na 1 dzień", title="Akcja 'Znicz' w latach 2006-2018")
```

### Wykres B
```{r}
ggplot(df, aes(x=rok, y=liczba, group=kategoria)) +
  geom_line(aes(color=kategoria))+
  geom_point(aes(color=kategoria))+
  scale_color_brewer(type="qual", palette = 2, direction = -1)+
  theme_minimal() +
  labs(x="rok", y="średnia na 1 dzień", title="Akcja 'Znicz' w latach 2006-2018")
```


## Uzasadnienie
Wykresy przestawiają statystki akcji 'Znicz', źródło: https://pl.wikipedia.org/wiki/Znicz_(akcja). Dane liczbowe zostały uśrednione przez liczbę dni trwania akcji (2-7 dni). By odróżnić serie danych zastosowano zarówno różne typy linii oraz różne odcienie szarości. Pomimo włożonych starań na słabym wyświetlaczu linie mogą być nierozróżnialne, a najjaśniejszy kolor może być niewidoczny. Przy większej liczbie kategorii będzie jeszcze gorzej. Wprowadzenie kolorów do wykresu poprawia jego czytelność oraz pozwala wizualizować więcej kategorii.