---
title: "Techniki wizaualizacji PD4"
author: "Dawid Kowalczyk"
date: "2.11.2018"
output: html_document
---
  
```{r setup, echo = FALSE}
knitr::opts_chunk$set(
  echo = TRUE,
  cache = FALSE)

```

\pagebreak

#Wstęp

Celem pracy było przedstawienie danych związanych z Halloween obchodzonych w USA. Wykresy przedstawiają planowane roczne wydatki na to święto w Stanach Zjednoczonych na przestrzeni lat 2006 - 2018. Dane oryginalne znajdują się pod [linkiem.](https://www.statista.com/statistics/275726/annual-halloween-expenditure-in-the-united-states/) 

#Wykres A (czarno-biały)

Pierwsza wersja wykresu to wykres w skali szarości, pokazujący planowane wydatki w miliardach dolarów.

```{r}
library(ggplot2)

df = data.frame( year = as.factor(seq(2006, 2018, 1)),
                 expen = as.numeric(c(4.96, 5.07, 5.77, 4.75, 5.8, 6.86, 8, 6.99, 7.4, 6.89, 8.4, 9.1, 9)))

ggplot(data = df, aes(x = year, y = expen, label = expen))+
  geom_bar(stat= "identity", width = 0.5) +
  geom_text(position = 'identity', stat = 'identity', vjust = -0.5) +
  theme_minimal() +
  labs(title="Planned annual Halloween expenditure in the United States") +
  ylab("Annual expenditure in USD") +
  theme(legend.position="none")

```

#Wykres B (kolorowy)

Nałożono paletę kolorów, aby zwrócić uwagę na maksymalne wartości na wykresie, odznaczają się one jasnymi odcieniami oraz pokazują jak ważne dla Amrykanów jest to święto.

```{r}

ggplot(data = df, aes(x = year, y = expen, label = expen))+
  geom_bar(stat= "identity", aes(fill = expen), width = 0.5) +
  geom_text(position = 'identity', stat = 'identity', vjust = -0.5) +
  theme_minimal() +
  labs(title="Planned annual Halloween expenditure in the United States") +
  ylab("Annual expenditure in USD") +
  theme(legend.position="none") +
  scale_y_continuous(expand = c(0, 0), limits = c(0,10))

```