---
title: "Praca domowa nr 4"
author: "Karol Saputa"
date: "November 6, 2018"
output: 
  html_document:
    theme: spacelab
    self_contained: yes
---

```{r setup, include=FALSE}
knitr::opts_chunk$set(echo = FALSE)
library(ggplot2)
library(ggthemes)
dane <- data.frame(cbind(c("PSL", "PiS", "Kukiz'15", "PO", "SLD", ".N"),
                         c(36.7, 27.6, 7.2, 2, 1, 1)))
dane$X2 <- as.numeric(as.character(dane$X2))
```

# Wstęp
Do modyfikacji wybrałem wykres (oraz przedstawiony w owej pracy kod go generujący) z 3. pracy domowej.

```{r}
library(ggplot2)
dane <- data.frame(cbind(c("PSL", "PiS", "Kukiz'15", "PO", "SLD", ".N"),
                         c(36.7, 27.6, 7.2, 2, 1, 1)))


dane$X2 <- as.numeric(as.character(dane$X2))
ggplot(data=dane, aes(x=X1, y=X2)) +
  geom_bar(stat="identity", width = 0.8, position = position_dodge(width = 0.9), colour="black", 
           fill="steelblue")+
  geom_text(aes(label=X2), vjust= -1, colour="black",
            position = position_dodge(0.9), size=3.5)+
  ylim(0,max(dane$X2)+5)+
  scale_x_discrete(limits = dane$X1)+
  labs(x="", y="Wynik (%)")+
  ggtitle("Która partia najlepiej reprezentuje interes polskich rolników?")+
  theme_minimal()+
  theme(plot.title = element_text(hjust = 0.5), panel.grid.major.x = element_blank())

```

# Modyfikacja czarno-biała

Dokonane zmiany:

* przejście do skali szarości poprzez `theme_bw`
* zwiększenie czcionki na osi OY
* zmienienie tytułu, dodanie podtytułu
* zwiększenie wielkości tytułu
* dodanie znaku `%` do etykiet przy każdym ze słupków
* minimalne zwiększenie wielkości etykiet przy każdym ze słupków


```{r}
ggplot(data=dane, aes(x=X1, y=X2)) +
  geom_bar(stat="identity", width = 0.8, position = position_dodge(width = 0.9))+
  geom_text(aes(label=scales::percent(0.01*X2)), vjust= -1, colour="black",
            position = position_dodge(0.9), size=4)+
  ylim(0,max(dane$X2)+5)+
  scale_x_discrete(limits = dane$X1)+
  labs(x="", y="Wynik [%]")+
  ggtitle("Rolnicy w wyborach samorządowych")+
  labs(subtitle = "Która partia najlepiej reprezentuje interes polskich rolników?")+
  theme_bw()+
      theme(plot.title = element_text(hjust = 0., size = 26), panel.grid.major.x = element_blank(), plot.subtitle = element_text(size = 16),  axis.title.y = element_text(size = 13))
```

# Modyfikacja kolorystyczna

Dokonane zmiany:

* przejście do kolorowego stylu wykresu z estetycznym tłem
* podkreślenie dominującego słupka poprzez wyróżnienie go innym kolorem - w przypadku wyborów to właśnie największa, wygrywająca wartość ma znaczenie
* zwiększenie czcionki na osi OY
* zwiększenie wielkości tytułu
* zmienienie tytułu, dodanie podtytułu
* dodanie znaku `%` do etykiet przy każdym ze słupków
* minimalne zwiększenie wielkości etykiet przy każdym ze słupków

```{r}
ggplot(data=dane, aes(x=X1, y=X2)) +
  geom_bar(stat="identity", width = 0.8, position = position_dodge(width = 0.9), fill = c("orange", rep("steelblue3", times = 5)))+
  geom_text(aes(label=scales::percent(0.01*X2)), vjust= -1, colour="black",
            position = position_dodge(0.9), size=4)+
  ylim(0,max(dane$X2)+5)+
  scale_x_discrete(limits = dane$X1)+
  labs(x="", y="Wynik [%]")+
  ggtitle("Rolnicy w wyborach samorządowych")+
  labs(subtitle = "Która partia najlepiej reprezentuje interes polskich rolników?")+
  theme_economist()+
  theme(plot.title = element_text(hjust = 0., size = 23), panel.grid.major.x = element_blank(),
        plot.subtitle = element_text(size = 14),  axis.title.y = element_text(size = 13))
```