---
title: "Poprawiony wykres"
author: "Olaf Werner"
date: "October 22, 2018"
output: html_document
---

```{r setup, include=FALSE}
knitr::opts_chunk$set(echo = FALSE)
```

```{r, warning=FALSE, comment=FALSE, message=FALSE}
library(ggplot2)
library(readxl)
library(dplyr)
df <- read_excel("obserwujacy.xlsx", sheet = 1)
```

Artykuł zawiera informacje o działalności ugrupowań politycznych na Twitterze w okresie 1.10-7.10.2018
http://www.politykawsieci.pl/raport-twitter-podsumowanie-dzialan-partii-politycznych-01-10-07-10-2018/

#Stary Wykres

```{r}
ggplot(data=df, aes(x=Partia, y=Liczba, fill=Data)) +
  geom_bar(stat="identity") + 
  scale_fill_brewer(palette="Paired")  + 
  labs(x="Partia polityczna", y="Liczba nowych obserwujących") +
  ggtitle("Zmiana liczby obserwujących na przestrzeni tygodnia")
```

Ten wykres ma dwie główne wady: po pierwsze ciężko odczytać z niego proporcje między poszczególnymi dniami ponieważ podstawy słupków z danego dnia są na różnych wysokościach, po drugie w złej kolejności ułożone są warstwy w słupkach, powinny być na odwrót.

#Nowe wykresy

```{r}
df["Data"]<-c("01.10","02.10","03.10","04.10","05.10","06.10","07.10")
ggplot(data = df,aes(x=Data,y=Liczba,colour=Partia,group=Partia))+
  geom_point()+
  geom_line()+
  scale_color_brewer(palette="Set1")+ 
  labs(x="Data", y="Liczba nowych obserwujących") +
  ggtitle("Zmiany liczby obserwujących na przestrzeni tygodnia")

group_by(df,Partia)%>%
  mutate(Suma=cumsum(Liczba))->df2

ggplot(data = df2,aes(x=Data,y=Suma,colour=Partia,group=Partia))+
  geom_point()+
  geom_line()+
  scale_color_brewer(palette="Set1")+ 
  labs(x="Data", y="Liczba nowych obserwujących(kumulatywnie)") +
  ggtitle("Zmiany liczby obserwujących na przestrzeni tygodnia(kumulatywnie)")

```

Zrobiłem dwa wykresy by pokazać dwa różne spojrzenia: pierwszy wykres mówi nam jakie były zmiany miedzy kolejnymi dniami(na przykład łatwo wyczytać w danym dniu dla której parti była największa zmiana), zaś drugi wykres mówi nam o kumulatywnych różnicach.



