---
title: "Praca domowa 4"
author: "Małgorzata Wachulec"
date: "(prawie) Halloween 2018"
output: html_document
---

```{r setup, include=FALSE}
knitr::opts_chunk$set(echo = TRUE)
```

## Wstęp

Postanowiłam przerobić wykres ze strony: https://www.hiaonline.org/page/statsandtrends, pokazujący w jaki sposób Amerykanie zamierzają spędzić Halloween w roku 2017 (niestety na tej stronie nie zostały utworzone tego typu statystyki w bieżącym roku), a dokładniej, ile procentowo Amerykanów zamierza uczcić Halloween na jeden z poszczególnych sposobów:

1. Rozdając cukierki
2. Dekorując dom, etc.
3. Przebierając się w Halloween-owy kostium
4. Wykrajając dynię
5. Organizując/biorąc udział w przyjęciu
6. Zbierając cukierki (trick-or-treating)
7. Odwiedzając nawiedzony dom
8. Przebierając zwierzęta w Halloween-owe kostiumy

## Wersja A

```{r pack, echo=FALSE, warning=FALSE}
#install.packages("ggplot2")
#install.packages("data.table")
#install.packages("ggthemes")
library(ggplot2)
library(data.table)
library(ggthemes)
```

```{r plot1, fig.width=10}
dt <- data.table(read.csv2("halloween.csv", stringsAsFactors=FALSE))
names(dt) <- c("sposob","procenty")
dt$procenty <- as.numeric(dt$procenty)
dt$sposob <- factor(dt$sposob,levels = rev(dt$sposob))

ggplot(dt,aes(x=sposob,y = procenty)) + 
  theme_light() +
  geom_col(fill = "#636363", width = .5, aes(x =sposob, y = procenty)) +
  labs(y = "Procent Amerykanow planujacych obchodzenie Halloween w dany sposob",x="") +
  ggtitle("Na jakie sposoby Amerykanie planowali obchodzic Halloween w 2017 roku",subtitle = "Wiecej Amerykanow planowalo rozdawac niz zbierac cukierki") +
  scale_y_continuous(expand = c(0, 0), limits = c(0,80)) +
  geom_text(aes(label=procenty), position=position_dodge(width=0.9), hjust=-0.25) +
  coord_flip() 
```

## Wersja B


```{r plot2, fig.width=10}
ggplot(dt,aes(x=sposob,y = procenty,fill=factor(procenty))) + 
  theme_light() +
  geom_col(width = .5, aes(x =sposob, y = procenty)) +
  labs(y = "Procent Amerykanow planujacych obchodzenie Halloween w dany sposob",x="") +
  ggtitle("Na jakie sposoby Amerykanie planowali obchodzic Halloween w 2017 roku",subtitle = "Wiecej Amerykanow planowalo rozdawac niz zbierac cukierki") +
  scale_y_continuous(expand = c(0, 0), limits = c(0,80)) +
  geom_text(aes(label=procenty), position=position_dodge(width=0.9), hjust=-0.25) +
  theme(legend.position="none") +
  coord_flip() +
  scale_fill_brewer(type="seq",palette = 18)
```

W wersji B zdecydowałam się użyć Helloween-owej palety kolorów, od najintensywniejszych tam, gdzie procent Amerykanów obchodzących w ten sposób święto jest najwyższy, do najmniej intensywnych tam, gdzie procent ten jest niższy. Dodanie kolorów do wersji A powoduje, że wykres bardziej zauważalny i przykuwa uwagę obserwatora do najczęstszych Halloween-owych praktyk (w wersji A robił to jedynie podtytuł).

## Halloween-owy bonus

```{r plot3, echo=FALSE}
dat <- data.table(read.csv2("pumpkin.csv"))
names(dat) <- c("x","y","z")
dat$z[dat$z==1] <- "orange"
dat$z[dat$z==2] <- "brown"
dat$z[dat$z==3] <- "red"
dat$z[dat$z==4] <- "red"
dat$z[dat$z==5] <- "red"
ggplot(dat,aes(x=x,y=y,color=z)) +
  geom_point(aes(x=x,y=y)) +
  scale_color_manual(values = c("#8c510a","#fd8d3c","#f16913")) +
  labs(x="",y="") +
  theme_minimal() +
  theme(legend.position="none") +
  scale_x_continuous(breaks = 0, labels = "") +
  scale_y_continuous(breaks = 0, labels = "")
```
